【裁判字號】    95,訴,250
【裁判日期】    950831
【裁判案由】    強盜等
【裁判全文】
臺灣雲林地方法院刑事判決               95年度訴字第250號
公  訴  人  臺灣雲林地方法院檢察署檢察官
被      告  丁  ○  ○
           （即吳世春）
                        （現羈押於臺灣雲林看守所）
選任辯護人  洪  秀  一  律師
被      告  宇  ○  ○
                        （現羈押於臺灣雲林看守所）
選任辯護人  藍  庭  光  律師
            劉  志  卿  律師
被      告  壬  ○  ○
                        （現羈押於臺灣雲林看守所）
指定辯護人  陳  源  濱  律師
被      告  申  ○  ○
                        （現羈押於臺灣雲林看守所）
            卯  ○  ○
                        （現羈押於臺灣雲林看守所）
上二人共同
選任辯護人  宙  ○  ○  律師
被      告  地  ○  ○
                        （現羈押於臺灣雲林看守所）
選任辯護人  許  卓  敏  律師
被      告  甲  ○  ○
                        （現羈押於臺灣雲林看守所）
選任辯護人  黃  俊  仁  律師
被      告  戌  ○  ○
                        （現羈押於臺灣雲林看守所）
選任辯護人  許  哲  嘉  律師
被      告  天  ○  ○
                        （現羈押於臺灣雲林看守所）
            巳  ○  ○
                        （現羈押於臺灣雲林看守所）
上二人共同
指定辯護人  鐘  為  盛  律師
被      告  癸  ○  ○
                        （現羈押於台灣雲林看守所）
指定辯護人  陳  青  來  律師
被      告  辛  ○  ○
                        （現羈押於台灣雲林看守所）
選任辯護人  林  再  輝  律師
上列被告等因強盜等案件，經檢察官提起公訴（95年度偵字第14
19號），及追加起訴被告癸○○、辛○○（95年度偵字第1837、
2177號），本院判決如下：
    主  文
丁○○連續意圖為自己不法之所有，結夥三人以上，攜帶兇器，
於夜間侵入住宅，以強暴至使不能抗拒，而使他人交付其物，處
有期徒刑拾年。褫奪公權拾年。扣案如附表伍（除試射完畢之
顆子彈、不具殺傷力之子彈及彈殼各貳顆外）及附表陸所示之物
（除試射完畢之肆顆子彈外），均沒收。
宇○○連續意圖為自己不法之所有，結夥三人以上，攜帶兇器，
於夜間侵入住宅，以強暴至使不能抗拒，而使他人交付其物，處
有期徒刑玖年貳月。褫奪公權拾年。扣案如附表伍（除試射完畢
之顆子彈、不具殺傷力之子彈及彈殼各貳顆外）及附表陸所示
之物（除試射完畢之肆顆子彈外），均沒收。
壬○○連續意圖為自己不法之所有，結夥三人以上，攜帶兇器，
於夜間侵入住宅，以強暴至使不能抗拒，而使他人交付其物，累
犯，處有期徒刑玖年陸月。褫奪公權拾年。扣案如附表伍（除試
射完畢之顆子彈、不具殺傷力之子彈及彈殼各貳顆外）及附表
陸所示之物（除試射完畢之肆顆子彈外），均沒收。
申○○意圖為自己不法之所有，結夥三人以上，攜帶兇器，於夜
間侵入住宅，以強暴至使不能抗拒，而使他人交付其物，處有期
徒刑柒年貳月。褫奪公權捌年。扣案如附表伍（除試射完畢之
顆子彈、不具殺傷力之子彈及彈殼各貳顆外）及附表陸所示之物
（除試射完畢之肆顆子彈外），均沒收。
卯○○意圖為自己不法之所有，結夥三人以上，攜帶兇器，於夜
間侵入住宅，以強暴至使不能抗拒，而使他人交付其物，處有期
徒刑肆年陸月。褫奪公權捌年。扣案如附表伍（除試射完畢之
顆子彈、不具殺傷力之子彈及彈殼各貳顆外）及附表陸所示之物
（除試射完畢之肆顆子彈外），均沒收。
地○○連續意圖為自己不法之所有，結夥三人以上，攜帶兇器，
於夜間侵入住宅，以強暴至使不能抗拒，而使他人交付其物，處
有期徒刑柒年。褫奪公權捌年。扣案如附表伍（除試射完畢之
顆子彈、不具殺傷力之子彈及彈殼各貳顆外）及附表陸所示之物
（除試射完畢之肆顆子彈外），均沒收。
甲○○連續意圖為自己不法之所有，結夥三人以上，攜帶兇器，
於夜間侵入住宅，以強暴至使不能抗拒，而使他人交付其物，處
有期徒刑柒年捌月。褫奪公權捌年。扣案如附表伍（除試射完畢
之顆子彈、不具殺傷力之子彈及彈殼各貳顆外）及附表陸所示
之物（除試射完畢之肆顆子彈外），均沒收。
戌○○連續意圖為自己不法之所有，結夥三人以上，攜帶兇器，
於夜間侵入住宅，以強暴至使不能抗拒，而使他人交付其物，處
有期徒刑柒年捌月。褫奪公權捌年。扣案如附表伍（除試射完畢
之顆子彈、不具殺傷力之子彈及彈殼各貳顆外）及附表陸所示
之物（除試射完畢之肆顆子彈外），均沒收。
天○○連續意圖為自己不法之所有，結夥三人以上，攜帶兇器，
於夜間侵入住宅，以強暴至使不能抗拒，而使他人交付其物，處
有期徒刑柒年捌月。褫奪公權捌年。扣案如附表伍（除試射完畢
之顆子彈、不具殺傷力之子彈及彈殼各貳顆外）及附表陸所示
之物（除試射完畢之肆顆子彈外），均沒收。
巳○○意圖為自己不法之所有，結夥三人以上，攜帶兇器，於夜
間侵入住宅，以強暴至使不能抗拒，而使他人交付其物，處有期
徒刑柒年。褫奪公權捌年。
癸○○未經許可，持有可發射子彈具有殺傷力之改造手槍，處有
期徒刑年肆月，併科罰金新臺幣貳拾萬元，罰金如易服勞役，
以罰金總額與陸個月之日數比例折算，褫奪公權肆年，扣案如附
表陸所示之物（除試射完畢之肆顆子彈外），沒收；又連續意圖
為自己不法之所有，結夥三人以上，攜帶兇器，於夜間侵入住宅
，以強暴至使不能抗拒，而使他人交付其物，處有期徒刑拾年陸
月。褫奪公權拾年。扣案如附表伍（除試射完畢之顆子彈、不
具殺傷力之子彈及彈殼各貳顆外）及附表陸所示之物（除試射完
畢之肆顆子彈外），均沒收。應執行有期徒刑拾壹年，併科罰金
新臺幣貳拾萬元，罰金如易服勞役，以罰金總額與陸個月之日數
比例折算，褫奪公權拾年。扣案如附表伍（除試射完畢之顆子
彈、不具殺傷力之子彈及彈殼各貳顆外）及附表陸所示之物（除
試射完畢之肆顆子彈外），均沒收。
辛○○意圖為自己不法之所有，結夥三人以上，攜帶兇器，於夜
間侵入住宅，以強暴至使不能抗拒，而使他人交付其物，處有期
徒刑柒年肆月。褫奪公權捌年。
    事  實
一、壬○○前於民國90年間，因竊盜案件，經臺灣臺北地方法院
    判處有期徒刑6 月確定；於91年間，因妨害自由案件，經臺
    灣臺北地方法院判處有期徒刑6 月確定；於91年間，因恐嚇
    取財案件，經臺灣板橋地方法院判處有期徒刑6 月確定。上
    開3 罪經定應執行刑有期徒刑1 年4 月，於93年1 月12日入
    監執行，於同年6月1日縮刑期滿執行完畢。
二、癸○○明知未經主管機關許可，不得持有違反槍砲彈藥刀械
    管制條例之違禁物，竟於94年4 月24 日23 時50分後之不詳
    時間，以不詳方式，取得附表六所示槍、彈，未經許可而持
    有上述槍、彈。嗣於95年4 月11日為警在高雄縣甲仙鄉○○
    村○○路115 號前查獲。又丁○○（原名吳世春，綽號「世
    春」）、癸○○、宇○○（綽號「大中」）、壬○○（綽號
    「小忠」）、申○○（綽號「阿欽」）、卯○○（綽號「小
    斌」）、地○○（綽號「小帆」）、天○○（綽號「阿智」
    ）、巳○○（綽號「阿國」）、甲○○（綽號「麒盛」）、
    戌○○（綽號「照安」）與辛○○，於下列時、地，先後分
    別為下列犯罪行為：
  (一)丁○○先於不詳時間，致電宇○○，提議南下強盜賭場，經
    宇○○允諾，並表示代為尋找人手後，丁○○竟為供強盜所
    用，商議由癸○○提供一把槍枝，癸○○竟另行起意強盜，
    而答應提供該改造手槍及子彈。丁○○另尋找購槍管道，而
    翻閱跳蚤雜誌，於95年1 月25日，在雲林縣四湖公園附近，
    以新台幣（下同）35,000元代價，向不詳姓名、年籍之成年
    男子購買附表五所示改造手槍一支及子彈數顆，未經許可，
    而無故持有。宇○○於95年1 月26日下午某時，依丁○○指
    示，邀集壬○○、申○○、卯○○等四人在臺北縣土城市○○路巷口會合，搭乘宇○○向友人借得之車號不詳KIA 牌淺
    綠色自小客車1 部，沿國道一號高速公路南下，在雲林縣東
    西向快速道路東勢交流道附近，與丁○○、癸○○會合，丁○○、癸○○、宇○○及壬○○基於意圖為自己不法所有之
    概括犯意聯絡，而申○○及卯○○與上揭四人基於意圖為自
    己不法所有之犯意聯絡，由丁○○及癸○○駕駛一部車號不
    詳之銀色自小客車帶路，至雲林縣四湖鄉○○村○○路28號
    住宅附近勘查地形，丁○○當場提供附表五所示改造手槍一
    把、附表四編號一5.玩具手槍一把（含彈匣，無殺傷力）及
    子彈數顆，癸○○提供附表六所示改造手槍一支及子彈數顆
    ，並約定由宇○○、壬○○及卯○○分持附表五、六改造手
    槍及道具槍侵入上開住宅，丁○○、癸○○、宇○○、壬○○、申○○及卯○○因而共同未經許可，持有附表五、六改
    造手槍二支及子彈數顆。迄同日夜間23時45分許，一行人商
    定由申○○負責駕車在外接應，丁○○、癸○○二人則在銀
    色自小客車上把風，並於強盜犯行完畢後，負責帶領申○○
    離開，再推由宇○○在住宅門口把風，卯○○、壬○○分持
    上開手槍侵入上開住宅，即由壬○○持前開改造手槍，以強
    暴方法，朝天花板擊發一顆子彈，並喝令在場之附表一所示
    己○○、乙○○、寅○○、戊○○及亥○○等人：「將身上
    全部金錢、手機放置桌上」等語，並持槍毆打亥○○頭部，
    致使亥○○流血（傷害部分未告訴，且未前往醫院驗傷），
    至使己○○等人無法抗拒，因而交出附表一所示財物，壬○○則撬開錢箱，取出3 、40,000元現金，宇○○隨即示意卯
    ○○、壬○○離去，搭上申○○所駕駛之自小客車，由丁○○、癸○○駕車在前帶路，申○○駕車尾隨逃逸。嗣後由卯
    ○○、壬○○、宇○○及申○○（分得己○○所有手機1 支
    ，業已發還己○○；勞力士錶1 支已丟棄在路邊不詳地點）
    各分得40 ,000 元贓款，其餘贓款及3 支手槍則均交予丁○○、癸○○處置。
  (二)於95年2 月9 日下午，丁○○、癸○○、宇○○及壬○○承
    前概括犯意聯絡，由丁○○指示宇○○邀集地○○、天○○
    、甲○○及戌○○等四人，加入丁○○、癸○○、宇○○及
    壬○○等四人之概括犯意聯絡，先推由天○○向台北縣永和
    市○○路之「詠祥租車公司」，承租車號不詳之白色三菱休
    旅車一部，甲○○攜帶向不詳姓名、年籍之友人所借得之手
    槍一把（未扣案，無積極證據證明有殺傷力），在台北縣中
    和市○○里○○路472 之2 號地○○住處集合，再由宇○○
    駕駛上開三菱休旅車，搭載其餘五人，於同日晚間，南下雲
    林縣四湖鄉參天宮與丁○○會合，由丁○○駕車，帶領宇○○等人至雲林縣東勢鄉○○村○○○路302 號酉○○住處附
    近勘查地形。翌日即95年2 月10日凌晨0 時30分許，丁○○
    提供附表五所示改造手槍一把、子彈數顆及客觀上足供兇器
    使用之西瓜刀一把，癸○○提供附表六所示改造手槍一把、
    手槍一把（未扣案，無積極證據證明有殺傷力）及子彈數顆
    ，由宇○○開車在外接應，天○○手持西瓜刀把風，由壬○○、戌○○及地○○三人分持上開丁○○及癸○○所提供之
    附表五、六改造手槍各一把及未扣案手槍一把，甲○○則持
    自行攜帶之上開未扣案手槍一把，侵入酉○○上開住處內，
    由壬○○、地○○持槍將未○○、庚○○及酉○○等人押往
    廚房，甲○○、戌○○至麻將間搜刮財物，另壬○○持槍喝
    令未○○、庚○○、酉○○、午○○及丑○○等人：「交出
    身上財物」等語，至使附表二所示未○○等人無法抗拒，而
    交出如附表二所示財物，地○○將財物放入背包內，共計得
    手90,000餘元及兩支手機後，始離開現場，尾隨丁○○車輛
    駕車逃逸。事後，天○○、戌○○、壬○○、地○○、甲○○及宇○○各分得現金3,000 元（兩支手機由天○○保管，
    後交由壬○○變賣得款1,000 元），其餘贓款及手槍、西瓜
    刀等物則交由丁○○處置。
  (三)於95年2 月22日下午某時，丁○○與癸○○承前概括犯意聯
    絡，由癸○○邀集其女友之胞兄辛○○，經辛○○允諾加入
    強盜犯意聯絡。丁○○再以電話指示宇○○邀集人手，因宇
    ○○當日無法分身南下，遂由宇○○通知地○○負責找尋人
    手，地○○遂夥同天○○、戌○○、壬○○及甲○○承前概
    括犯意聯絡，另巳○○則加入丁○○、癸○○、辛○○、地
    ○○、壬○○、天○○、戌○○及甲○○等人之犯意聯絡，
    意圖為自己不法所有，由天○○向「詠祥租車公司」承租車
    號不詳之黑色馬自達休旅車，甲○○攜帶向不詳姓名、年籍
    之友人所借得之手槍一支（未扣案，無積極證據證明有殺傷
    力），地○○等六人共乘該部休旅車南下，於同日晚間，在
    雲林縣四湖鄉參天宮與丁○○會合。丁○○駕車帶領地○○
    等六人，先至癸○○位於雲林縣口湖鄉埔南村外埔39號住處
    ，商談如何進行本案強盜犯行，並由癸○○提供西瓜刀一把
    ，丁○○則先行離去。癸○○自行開一部自小客車，而壬○○、地○○、天○○、戌○○、甲○○及巳○○共乘上開休
    旅車，共同前往辛○○位於雲林縣四湖鄉箔東村箔子寮187
    號客廳，續談強盜細節。之後，癸○○等八人則前往雲林縣
    四湖鄉某火鍋店用餐，席間，癸○○、辛○○、壬○○及天
    ○○先行離席，前往預定強盜之住宅勘查地形，地○○等四
    人則繼續在火鍋店用餐。癸○○等四人返回後，癸○○與辛○○共乘一部自小客車，地○○等六人則共乘上開休旅車，
    前往雲林縣口湖鄉○○路25號玄○○住宅，癸○○與辛○○
    中途離開，由地○○等六人自行前往上開住宅。抵達後，推
    由壬○○負責把風，天○○在外開車接應，由巳○○持西瓜
    刀一支，地○○則持甲○○提供之上開手槍1 支，甲○○則
    在現場撿拾木棍一支，於同日夜間22時許，推由巳○○、甲○○、地○○、戌○○侵入前開住宅，喝令在場如附表三所
    示之辰○○、丙○○、玄○○等人：「將身上財物交出」等
    語，至使辰○○等人無法抗拒，而陸續交付如附表三所示財
    物，巳○○等人於得手30,000多元後，迅即駕車逃離現場。
    事後，地○○、天○○、戌○○、甲○○、巳○○等五人各
    分得5,000 元贓款，壬○○分得4,000 元贓款，癸○○及辛○○則未分得任何款項，至於西瓜刀則交還癸○○。
三、嗣於95年3 月8 日經臺灣雲林地方法院檢察署檢察官指揮內
    政部警政署刑事警察局及雲林縣警察局台西分局，持本院核
    發之搜索票，分別在如附表四所示時地扣得表列之物品，而
    循線查獲。
四、案經內政部警政署刑事警察局及雲林縣警察局台西分局移送
    臺灣雲林地方法院檢察署檢察官偵查起訴。
    理  由
壹、被告丁○○部分
一、訊據被告丁○○對於上揭事實二(一)至(三)坦承不諱（詳本院卷
    (二)60、61頁），核與附表一至三所示被害人寅○○等人於警
    詢指訴情節相符，並經共同被告宇○○、壬○○、申○○、
    卯○○、地○○、天○○、甲○○、戌○○及巳○○於警詢
    及檢察官訊問時供述甚詳，復有臺灣雲林地方法院檢察署通
    訊監察書、執行通訊監察案件譯文表、通聯記錄譯文、照片
    14張及雲林縣警察局台西分局贓物認領保管單1 紙等件在卷
    可稽。此外，尚有附表四所示等物扣案可證。而附表五、六
    所示槍、彈，經送請內政部警政署刑事警察局鑑定，結果詳
    如附表五、六所示，有該局95年3 月30日刑鑑字第09500388
    99號及95年4 月24日刑鑑字第0950053150號槍彈鑑定書各1
    份在卷可佐。足認被告丁○○自白與事實相符，堪以採信。
    至於被告丁○○於本院尚辯稱：第三次（95年2 月22日）犯
    行未參與計畫云云（詳本院卷(四)78頁）。然查，證人壬○○
    於警詢證稱：第三次是丁○○與宇○○聯絡，因宇○○要載
    父親看醫生，所以無法前往，便叫我與丁○○聯絡，到達四
    湖後，丁○○帶我們至癸○○家中找癸○○，由癸○○與「
    黑人」帶我們前往等語（詳本院卷(三)177 、181 頁）；復於
    檢察官訊問時證稱：第三次是世春帶我們去找癸○○跟「黑
    人」，世春沒有去現場，是癸○○跟「黑人」帶我們去現場
    等語甚詳（詳偵卷(三)130 頁），經核與證人地○○、天○○
    、戌○○、甲○○及巳○○於檢察官訊問時均證稱：強盜案
    都是由一位世春兄打電話給宇○○，然後再由宇○○或地○○通知我們要不要作，至於選定目標地點皆由世春兄選定，
    再通知我們南下作案等語大致相符（詳偵卷(三)134 頁）。而
    證人壬○○、地○○、天○○、戌○○、甲○○及巳○○等
    人，均係實際參與95年2 月22日強盜犯行之行為人，其中除
    證人巳○○外，其餘5 人均於95年2 月10日受被告丁○○指
    示，並接受被告丁○○所提供之刀、槍，在雲林縣東勢鄉○○村○○○路302 號被害人酉○○處所為強盜犯行完畢。渠
    等相隔12日後，再度大費周章，糾眾南下雲林，對於此次係
    何人邀集南下及因何事南下，顯然知之甚詳。是證人壬○○
    、地○○、天○○、戌○○及甲○○上揭證述，乃根據實際
    經驗，自屬可信。另證人壬○○等人南下雲林後，仍先在雲
    林縣四湖鄉參天宮與被告丁○○會合，再由被告丁○○帶領
    前往共同被告癸○○住處，嗣後雖未實際前往賭場地點，並
    參與強盜犯行之構成要件行為，仍無礙於被告丁○○在此次
    強盜犯行中所分擔之邀集、接頭之地位。是被告丁○○上揭
    所辯，係屬卸責之詞，不足採信。綜上，本件事證明確，被
    告丁○○犯行，堪以認定。
二、按行為後法律有變更者，適用行為時之法律，但行為後之法
    律有利於行為人者，適用最有利於行為人之法律，現行刑法
    第2 條第1 項定有明文。又比較新舊法時，應就罪刑有關之
    共犯、未遂犯、想像競合犯、牽連犯、連續犯、結合犯，以
    及累犯加重、自首減輕暨其他法定加減原因（如身分加減）
    與加減例等一切情形，綜其全部罪刑之結果而為比較。最高
    法院95年度第8 次刑事庭會議決議可資參照。次按刑法第2
    條第1 項所稱「適用」，係指完整性之適用，與「準用」係
    依其性質而為選擇性之應用者不同，是比較新舊法適用法律
    時，應就罪刑有關之一切情形，比較其全部之結果而為整體
    之適用，不能割裂而分別適用新舊法律。最高法院88年臺非
    字第31號判決可資參照。經查：
  (一)修正前刑法第28條規定：「二人以上共同實施犯罪之行為者
    ，皆為正犯」，修正後則規定：「二人以上共同實行犯罪之
    行為者，皆為正犯」，揆諸本條修正理由係為釐清陰謀共同
    正犯、預備共同正犯、共謀共同正犯是否合乎本條規定之正
    犯要件。而被告丁○○與癸○○、宇○○、壬○○、卯○○
    及申○○間，就上述事實二(一)部分；與癸○○、宇○○、壬○○、地○○、天○○、甲○○及戌○○間，就上述事實二
    (二)部分；與癸○○、辛○○、壬○○、地○○、天○○、甲○○、戌○○及巳○○間，就上述事實二(三)部分，均屬實行
    犯罪之正犯，對被告丁○○而言，無有利或不利之情形。
  (二)侵害種類相同之數個法益，係一行為觸犯數罪名，為同種想
    像競合犯，而修正後刑法第55條前段但書增訂想像競合從一
    重處斷時，不得科以較輕罪名所定最輕本刑以下之刑，為法
    理之明文化，非屬法律之變更，並無比較新舊法之問題。
  (三)被告丁○○行為後，刑法第56條連續犯之規定，業於94年1
    月7 日修正，於同年2 月2 日公布，於95年7 月1 日施行，
    則被告丁○○之犯行，因行為後新法業已刪除連續犯之規定
    ，此刪除雖非犯罪構成要件之變更，但顯已影響行為人刑罰
    之法律效果，自屬法律有變更，依新法第2 條第1 項規定，
    比較新、舊法結果，行為時法律較有利於被告丁○○。
  (四)查被告丁○○行為後，刑法刪除第55條關於牽連犯之規定。
    本件被告丁○○所犯違反槍砲彈藥刀械管制條例第8 條第4
    項未經許可持有改造手槍罪與加重強盜罪間，有牽連犯裁判
    上一罪關係，依修正前即行為時之規定，應從一重之加重強
    盜罪處斷；依修正後之刑法既已刪除牽連犯之規定，則所犯
    上述各罪，應依數罪併罰規定分論併罰。比較新舊法，修正
    後規定並非較有利於被告，依刑法第2 條第1 項規定，應適
    用行為時之法律，即適用修正前刑法第55條牽連犯之規定，
    從一重之加重強盜罪處斷。
  (五)修正後刑法第57條關於科刑時應審酌之事項，其中修正後刑
    法第57條第7 款「犯罪行為人與被害人之關係」，係將修正
    前同法第8 款「犯人與被害人『平日』之關係」之「平日」
    一語刪除，擴大犯罪行為人與被害人在犯罪行為上之關係，
    亦屬科刑時應予考慮之標準。修正後同法第8 款並增列「犯
    罪行為人違反義務之程度」，此均屬法院就刑之裁量審認標
    準之明文化，非屬法律之變更，自不生新舊法比較之問題。
  (六)修正前刑法第37條第2 項規定：「宣告六月以上有期徒刑，
    依犯罪之性質認為有褫奪公權之必要者，宣告褫奪公權一年
    以上、十年以下。」而修正後之刑法第37條第2 項則規定：
    「宣告一年以上有期徒刑，依犯罪之性質認為有褫奪公權之
    必要者，宣告一年以上十年以下褫奪公權。」（同條第1 項
    未修正）本件被告丁○○於新舊法均得宣告褫奪公權，新法
    並無較有利於被告。
  (七)沒收依我國刑法規定，為從刑之一種，附屬於主刑，不生比
    較輕重問題，亦不容與其他刑法總則規定割裂適用，最高法
    院79年度第3 次刑事庭會議決議可資參照。而被告丁○○行
    為後，刑法第38條固於94年2 月2 日公布，於95年7 月1 日
    施行，其中修正前刑法第38條第2 項、第3 項中「犯人」之
    用語，修正為「犯罪行為人」，然上開規定僅法條文字之修
    正，對於被告丁○○之利益本無差別。併參酌上開最高法院
    決議，就沒收部分，即不生比較輕重問題，併此敘明。
  (八)綜合以上全部罪刑之結果比較，連續犯、牽連犯部分，以修
    正前刑法規定，較有利於被告丁○○；至於其他部分，則無
    有利或不利情形。依此，以修正前之刑法相關規定，較有利
    於被告丁○○，應整體適用修正前之刑法規定，不能割裂而
    分別適用新舊法律。
三、按刑法第321 條第1 項第3 款之攜帶兇器竊盜罪，係以行為
    人攜帶兇器竊盜為加重條件，此所謂兇器，其種類並無限制
    ，凡客觀上足對人之生命、身體、安全構成威脅，具有危險
    性之兇器均屬之，且只須行竊時攜帶此種具有危險性之兇器
    為已足，並不以攜帶之初有行兇之意圖為必要，最高法院62
    年台上字第2489號、79年台上字第5253號著有判例可參。查
    附表五、六所示改造手槍具有殺傷力，已如上述，另用以犯
    案之西瓜刀，客觀上對人之生命、身體具危險性，均足供作
    為兇器使用，參諸前揭判例意旨，皆與刑法第321 條第1 項
    第3 款所定兇器要件相符。核被告丁○○上揭事實二(一)、(二)
    所為，均係犯刑法第330 條第1 項結夥三人以上，攜帶兇器
    ，於夜間侵入住宅強盜罪及違反槍砲彈藥刀械管制條例第8
    條第4 項未經許可，持有可發射子彈具有殺傷力之改造手槍
    罪、同條例第12條第4 項之未經許可，持有子彈罪；事實二
    (三)所為，係犯刑法第330 條第1 項結夥三人以上，攜帶兇器
    ，於夜間侵入住宅強盜罪。又被告丁○○與癸○○、宇○○
    、壬○○、卯○○及申○○間，就上述事實二(一)部分；與癸○○、宇○○、壬○○、地○○、天○○、甲○○及戌○○
    間，就上述事實二(二)部分；與癸○○、辛○○、壬○○、地
    ○○、天○○、甲○○、戌○○及巳○○間，就上述事實二
    (三)部分，均有犯意聯絡及行為分擔，依修正前刑法第28條規
    定，為共同正犯。被告丁○○上述事實二(一)至(三)加重強盜犯
    行，時間緊接，所犯罪名相同，顯係出於概括犯意反覆為之
    ，為連續犯，應依修正前刑法第56條規定，論以情節較重之
    事實二(二)之結夥三人以上，攜帶兇器，於夜間侵入住宅強盜
    罪（行為人持有兇器種類最具危險性，受害人損失財物最多
    ），並加重其刑。被告丁○○以一連續加重強盜行為，強盜
    附表一至三所示被害人寅○○等人財物，為同種想像競合犯
    （以附表一編號02號被害人戊○○受害情節最重）。被告丁○○以一持有行為，同時持有改造手槍及子彈，觸犯構成要
    件不相同之罪名，為想像競合犯，應依修正前刑法第55條規
    定，從一重之未經許可，持有可發射子彈具有殺傷力之改造
    手槍罪論處。被告丁○○所犯違反槍砲彈藥刀械管制條例第
    8 條第4 項未經許可持有改造手槍罪與加重強盜罪間，有方
    法結果之牽連關係，為牽連犯，應依修正前刑法第55條規定
    ，從一重論以意圖為自己不法之所有，結夥三人以上，攜帶
    兇器，於夜間侵入住宅強盜罪。爰審酌被告丁○○正值青壯
    ，不以己力賺取金錢，竟起歹念，立於主導及指揮地位，與
    證人宇○○等人共同為強盜犯行，危害社會治安甚鉅，及食
    髓知味，於不到一月之內，竟為三次加重強盜犯行，惡性重
    大，暨犯後坦承部分犯行等一切情狀，量處如主文所示之刑
    。又依被告丁○○所犯未經許可，持有改造手槍，而用以加
    重強盜犯行之性質，造成他人生命安全極大危險，不適合處
    理公眾事務，因認有宣告褫奪公權之必要，爰依修正前刑法
    第37條第2 項規定，宣告被告丁○○褫奪公權10年。扣案如
    附表五、六所示改造手槍2 支及子彈4 顆，均屬違禁物，不
    問屬於被告丁○○與否，爰依修正前刑法第38條第1 項第1
    款規定，併予宣告沒收。至於扣案如附表五、六所示經試射
    完畢之子彈共7 顆，已無殺傷力；不具殺傷力之子彈及彈殼
    各2 顆，經鑑定為不具殺傷力，均無從宣告沒收，附此敘明
    。另扣案如附表四所示之物（除編號一4.及編號十1.外），
    均難以證明供被告丁○○及癸○○、宇○○、辛○○、壬○○、卯○○、地○○、天○○、甲○○、戌○○及巳○○犯
    本案加重強盜罪所用，亦非屬違禁物，自不另宣告沒收，併
    此說明。
貳、被告宇○○部分
一、訊據被告宇○○對上揭事實二(一)、(二)於本院審理時均坦承不
    諱（詳本院卷(一)160 頁），經核與附表一、二所示被害人寅
    ○○等人於警詢指訴情節相符，並經共同被告壬○○、申○○、卯○○、地○○、天○○、甲○○及戌○○於警詢及檢
    察官訊問時供述甚詳，復有臺灣雲林地方法院檢察署通訊監
    察書、執行通訊監察案件譯文表、通聯記錄譯文、照片14張
    及雲林縣警察局台西分局贓物認領保管單1 紙等件在卷可稽
    。此外，尚有附表四所示等物扣案可證。而附表五、六所示
    槍、彈，經送請內政部警政署刑事警察局鑑定，結果詳如附
    表五、六所示，有該局95年3 月30日刑鑑字第0950038899號
    及95年4 月24日刑鑑字第0950053150號槍彈鑑定書各1 份在
    卷可佐。足認被告宇○○此部分自白與事實相符，堪以採信
    。至於被告宇○○於本院尚辯稱：95年2 月9 日非由其邀集
    云云（詳本院卷(一)160 頁）。惟查，證人壬○○於警詢及檢
    察官訊問時均證稱：都是由「世春兄」打電話給宇○○，然
    後再由宇○○通知我們要不要作，至於選定目標地點，皆由
    「世春兄」選定，再通知我們南下作案。…我們南下行搶前
    ，都是由宇○○負責聯絡，都是聯絡丁○○及癸○○等語（
    詳本院卷(三)177 、181 頁，偵卷(三)129 頁），經核與證人地
    ○○、天○○、戌○○及甲○○於檢察官訊問時均證稱：強
    盜案都是由「世春兄」打電話給宇○○，然後再由宇○○或
    地○○通知我們要不要作，至於選定目標地點皆由世春兄選
    定，再通知我們南下作案等語大致相符（詳偵卷(三)134 頁）
    。而證人壬○○、地○○、天○○、戌○○及甲○○等人，
    均係實際參與95年2 月9 日強盜犯行之人。渠等大費周章，
    糾眾南下雲林，對於此次係何人邀集南下及因何事南下，顯
    然知之甚詳。此外，證人壬○○於檢察官訊問時尚證稱：第
    一、二次都是宇○○找的等語（詳偵卷(三)130 頁），益證被
    告宇○○在台北受證人丁○○指示，邀集95年2 月9 日該次
    強盜犯行無誤。是被告宇○○上開所辯，係屬卸責之詞，不
    足採信。綜上，本件事證明確，被告宇○○犯行，堪以認定
    。
二、被告宇○○行為後，刑法關於共同正犯、連續犯、想像競合
    、牽連犯、科刑時應審酌之事項、褫奪公權及沒收相關規定
    ，業於94年1 月7 日修正，於同年2 月2 日公布，於95年7
    月1 日施行，則被告宇○○犯行關於新舊法比較部分，援引
    上揭理由壹二部分，應整體適用修正前刑法相關規定，不另
    贅述。核被告宇○○上揭事實二(一)、(二)所為，均係犯刑法第
    330 條第1 項結夥三人以上，攜帶兇器，於夜間侵入住宅強
    盜罪及違反槍砲彈藥刀械管制條例第8 條第4 項未經許可，
    持有可發射子彈具有殺傷力之改造手槍罪、同條例第12條第
    4 項之未經許可，持有子彈罪。又被告宇○○與丁○○、癸○○、壬○○、卯○○及申○○間，就上述事實二(一)部分；
    與丁○○、癸○○、壬○○、地○○、天○○、甲○○及戌
    ○○間，就上述事實二(二)部分，均有犯意聯絡及行為分擔，
    依修正前刑法第28條規定，為共同正犯。被告宇○○上述事
    實二(一)、(二)加重強盜犯行，時間緊接，所犯罪名相同，顯係
    出於概括犯意反覆為之，為連續犯，應依修正前刑法第56條
    規定，論以情節較重之事實二(二)之結夥三人以上，攜帶兇器
    ，於夜間侵入住宅強盜罪（行為人持有兇器種類最具危險性
    ，被害人損失財物最多），並加重其刑。被告宇○○一連續
    加重強盜行為，強盜附表一、二所示被害人寅○○等人財物
    ，為同種想像競合犯。被告宇○○以一持有行為，同時持有
    改造手槍及子彈，觸犯構成要件不相同之罪名，為想像競合
    犯，應依修正前刑法第55條規定，從一重之未經許可，持有
    可發射子彈具有殺傷力之改造手槍罪論處。被告宇○○所犯
    違反槍砲彈藥刀械管制條例第8 條第4 項未經許可持有改造
    手槍罪與加重強盜罪間，有方法結果之牽連關係，為牽連犯
    ，應依修正前刑法第55條規定，從一重論以意圖為自己不法
    之所有，結夥三人以上，攜帶兇器，於夜間侵入住宅強盜罪
    。爰審酌被告宇○○年輕力壯，不思以正當方式賺取金錢，
    竟與丁○○為犯意聯絡，並受其指示，而為強盜犯行，嚴重
    危害社會治安，且邀集他人犯罪，除自身接受刑罰制裁外，
    並使他人面臨重刑宣告，及於95年1 月26日為第一次強盜犯
    行後，竟於95年2 月10續為強盜犯行，暨犯後坦承部分犯行
    等一切情狀，量處如主文所示之刑。又依被告宇○○所犯未
    經許可，持有改造手槍，而用以遂行加重強盜犯行之性質，
    造成他人生命安全極大危險，不適合處理公眾事務，因認有
    宣告褫奪公權之必要，爰依修正前刑法第37條第2 項規定，
    宣告被告宇○○褫奪公權10年。扣案如附表五、六所示改造
    手槍2 支及子彈4 顆，均屬違禁物，不問屬於被告宇○○與
    否，爰依修正前刑法第38條第1 項第1 款規定，併予宣告沒
    收。至於扣案如附表五、六所示經試射完畢之子彈共7 顆，
    已無殺傷力；不具殺傷力之子彈及彈殼各2 顆，經鑑定為不
    具殺傷力，均無從宣告沒收，附此敘明。另扣案如附表四所
    示之物（除編號一4.及編號十1.外），均難以證明供被告宇
    ○○及丁○○、癸○○、辛○○、壬○○、卯○○、地○○
    、天○○、甲○○、戌○○及巳○○犯本案加重強盜罪所用
    ，亦非屬違禁物，自不另宣告沒收，併此說明。
、被告壬○○部分：
一、訊據被告壬○○對上揭事實二(一)至(三)於本院審理均坦承不諱
    （詳本院卷(二)65頁），經核與附表一至三所示被害人寅○○
    等人於警詢指訴情節相符，並經共同被告宇○○、申○○、
    卯○○、地○○、天○○、甲○○、戌○○及巳○○於警詢
    及檢察官訊問時供述甚詳，復有臺灣雲林地方法院檢察署通
    訊監察書、執行通訊監察案件譯文表、通聯記錄譯文、照片
    14 張 及雲林縣警察局台西分局贓物認領保管單1 紙等件在
    卷可稽。此外，尚有附表四所示等物扣案可證。而附表五、
    六所示槍、彈，經送請內政部警政署刑事警察局鑑定，結果
    詳如附表五、六所示，有該局95年3 月30日刑鑑字第095003
    8899號及95年4 月24日刑鑑字第0950053150號槍彈鑑定書各
    1 份在卷可佐。足認被告壬○○自白與事實相符，堪以採信
    。綜上，本件事證明確，被告壬○○犯行，堪以認定。
二、被告壬○○行為後，刑法關於共同正犯、連續犯、想像競合
    、牽連犯、累犯、科刑時應審酌之事項、褫奪公權及沒收相
    關規定，業於94年1 月7 日修正，於同年2 月2 日公布，於
    95 年7月1 日施行，則被告壬○○犯行關於新舊法比較部分
    ，除累犯外，均援引上揭理由壹二部分，不另贅述。另補充
    敘明被告壬○○前於90年間，因竊盜案件，經臺灣臺北地方
    法院判處有期徒刑6 月確定；於91年間，因妨害自由案件，
    經臺灣臺北地方法院判處有期徒刑6 月確定；於91年間，因
    恐嚇取財案件，經臺灣板橋地方法院判處有期徒刑6 月確定
    。上開3 罪經定應執行刑有期徒刑1 年4 月，於93年1 月12
    日入監執行，於同年6 月1 日縮刑期滿執行完畢，有被告壬○○臺灣高等法院被告前案紀錄附卷可稽，茲於5 年以內再
    故意犯本件有期徒刑以上之罪，不論依修正前刑法第47條，
    或修正後刑法第47條第1 項之規定，均構成累犯，對被告壬○○而言，並無有利或不利之情形。經綜合比較結果，以修
    正前刑法相關規定，較有利於被告壬○○，應整體適用修正
    前刑法相關規定，合先敘明。核被告壬○○上揭事實二(一)、
    (二)所為，均係犯刑法第330 條第1 項結夥三人以上，攜帶兇
    器，於夜間侵入住宅強盜罪及違反槍砲彈藥刀械管制條例第
    8 條第4 項未經許可，持有可發射子彈具有殺傷力之改造手
    槍罪、同條例第12條第4 項之未經許可，持有子彈罪；事實
    二(三)所為，係犯刑法第330 條第1 項結夥三人以上，攜帶兇
    器，於夜間侵入住宅強盜罪。又被告壬○○與丁○○、癸○○、宇○○、卯○○及申○○間，就上述事實二(一)部分；與
    丁○○、癸○○、宇○○、地○○、天○○、甲○○及戌○○間，就上述事實二(二)部分；與丁○○、癸○○、辛○○、
    地○○、天○○、甲○○、戌○○及巳○○間，就上述事實
    二(三)部分，均有犯意聯絡及行為分擔，依修正前刑法第28條
    規定，為共同正犯。被告壬○○上述事實二(一)至(三)加重強盜
    犯行，時間緊接，所犯罪名相同，顯係出於概括犯意反覆為
    之，為連續犯，均應依修正前刑法第56條規定，論以情節較
    重之事實二(二)之結夥三人以上，攜帶兇器，於夜間侵入住宅
    強盜罪（行為人持有兇器種類最具危險性，被害人損失財物
    最多），並加重其刑。被告壬○○一連續加重強盜行為，強
    盜附表一至三所示被害人寅○○等人財物，為同種想像競合
    犯。被告壬○○以一持有行為，同時持有改造手槍及子彈，
    觸犯構成要件不相同之罪名，為想像競合犯，應依修正前刑
    法第55條規定，從一重之未經許可，持有可發射子彈具有殺
    傷力之改造手槍罪論處。被告壬○○所犯違反槍砲彈藥刀械
    管制條例第8 條第4 項未經許可持有改造手槍罪與加重強盜
    罪間，有方法結果之牽連關係，為牽連犯，應依修正前刑法
    第55條規定，從一重論以意圖為自己不法之所有，結夥三人
    以上，攜帶兇器，於夜間侵入住宅強盜罪。又被告壬○○前
    於90年間，因竊盜案件，經臺灣臺北地方法院判處有期徒刑
    6 月確定；於91年間，因妨害自由案件，經臺灣臺北地方法
    院判處有期徒刑6 月確定；於91年間，因恐嚇取財案件，經
    臺灣板橋地方法院判處有期徒刑6 月確定。上開3 罪經定應
    執行刑有期徒刑1 年4 月，於93年1 月12日入監執行，於同
    年6 月1 日縮刑期滿執行完畢，有台灣高等法院被告前案紀
    錄表在卷可佐。被告壬○○於有期徒刑執行完畢後，5 年內
    再犯本件有期徒刑以上之罪，為累犯，依修正前刑法第47條
    規定，遞加重其刑。爰審酌被告壬○○年輕力壯，不思以正
    當方式賺取金錢，竟與丁○○、宇○○等人為強盜犯行，及
    於第一次強盜犯行中，尚以開槍之強暴方法，至使被害人交
    出財物，復於第一次強盜犯行結束後，續為第二、三次強盜
    犯行，惡性重大，暨犯後坦承部分犯行等一切情狀，量處如
    主文所示之刑。又依被告壬○○所犯未經許可，持有改造手
    槍，而用以遂行加重強盜犯行之性質，造成他人生命安全極
    大危險，不適合處理公眾事務，因認有宣告褫奪公權之必要
    ，爰依修正前刑法第37條第2 項規定，宣告被告壬○○褫奪
    公權10年。扣案如附表五、六所示改造手槍2 支及子彈4 顆
    ，均屬違禁物，不問屬於被告壬○○與否，爰依修正前刑法
    第38條第1 項第1 款規定，併予宣告沒收。至於扣案如附表
    五、六所示經試射完畢之子彈共7 顆，已無殺傷力；不具殺
    傷力之子彈及彈殼各2 顆，經鑑定為不具殺傷力，均無從宣
    告沒收，附此敘明。另扣案如附表四所示之物（除編號一4.
    及編號十1.外），均難以證明供被告壬○○及丁○○、癸○○、辛○○、宇○○、卯○○、地○○、天○○、甲○○、
    戌○○及巳○○犯本案加重強盜罪所用，亦非屬違禁物，自
    不另宣告沒收，併此說明。
肆、被告申○○部分
一、訊據被告申○○於警詢及檢察官訊問時均坦承上揭事實二(一)
    犯行（詳偵卷(二)68至71頁，偵卷(三)121 頁）；於本院審理僅
    坦承於上揭事實二(一)所示時、地，駕車搭載證人宇○○、壬○○及卯○○，尾隨證人丁○○、癸○○至賭場外等候之事
    實，惟否認有何違反槍砲彈藥刀械管制條例及加重強盜犯行
    。辯稱：我從臺北下來不知道，到雲林才知道他們要去搶東
    西，我有分到錢，當時要下來雲林時，宇○○說要下來處理
    債務問題，另外沒有摸到槍云云（本院卷(一)163 頁）。惟查
    ：
  (一)被告申○○受證人宇○○邀集，於95年1 月26日與證人壬○○及卯○○南下雲林，並與證人丁○○、癸○○會合前往雲
    林縣四湖鄉○○村○○路28號賭場，由其駕車賭場外等候，
    證人宇○○在賭場門口把風，證人壬○○、卯○○分持槍械
    ，進入賭場，事畢並朋分贓款等情，業據附表一所示被害人
    寅○○等人於警詢指訴情節相符，並經共同被告宇○○、壬○○及卯○○於警詢及檢察官訊問時供述甚詳，復有臺灣雲
    林地方法院檢察署通訊監察書、執行通訊監察案件譯文表、
    通聯記錄譯文、照片14張及雲林縣警察局台西分局贓物認領
    保管單1 紙等件在卷可稽。此外，尚有附表四所示等物扣案
    可證。而附表五、六所示槍、彈，經送請內政部警政署刑事
    警察局鑑定，結果詳如附表五、六所示，有該局95年3 月30
    日刑鑑字第0950038899號及95年4 月24日刑鑑字第09500531
    50號槍彈鑑定書各1 份在卷可佐。足認被告申○○此部分自
    白與事實相符，堪以採信。
  (二)被告申○○於警詢自承：犯案時，我負責開車，而他們三人
    負責入賭場行搶等語（詳偵卷(二)69頁），經核與證人壬○○
    於警詢及檢察官訊問時均自承：第一次由申○○開車在外接
    應，由我及宇○○、卯○○進入，我先開一槍，叫賭客都趴
    下，由卯○○負責裝錢，宇○○站在門口負責警戒等語（詳
    本院卷(三)177 頁，偵卷(三)130 頁）；證人卯○○於警詢證稱
    ：是宇○○、壬○○及申○○找我下去強盜的等語（詳偵卷
    (二)77頁）；復於檢察官訊問時證稱：犯案時申○○在車上接
    應等語大致相符（詳偵卷(三)122 頁）。證人卯○○與被告申
    ○○為親兄弟（證人卯○○於本院具結前陳述與被告申○○
    之親屬關係時表示：與與申○○是兄弟，我是被收養的，同
    血緣，不同姓氏等語，詳本院卷(四)2 頁），當不致為誣陷被
    告申○○，而故意為不利於被告申○○之陳述，是其於警詢
    及檢察官訊問所述，應屬可信。另證人壬○○當日與證人宇
    ○○、卯○○及被告申○○一同南下，實際參與犯案經過，
    且陳述與證人卯○○相符。可見，證人壬○○於警詢及檢察
    官訊問所述，亦屬可信。依此，被告申○○於95年1 月26日
    自台北與證人宇○○、壬○○及卯○○南下時，即已知悉此
    行係為強盜賭場。此外，被告申○○、證人宇○○、壬○○
    及卯○○在強盜賭場時，推由被告申○○駕車在賭場外等候
    ，伺機接應及把風；證人宇○○在賭場門口負責掌控賭場內
    外動靜；證人卯○○及壬○○持槍進入賭場內搜刮財物。是
    渠等分工精密，各司其職，環節缺一不可，若稍有閃失，即
    可能遭賭場內相關人員反撲。證人宇○○、壬○○及卯○○
    自無可能為欺瞞及保護被告申○○，而干冒強盜失敗之風險
    ，而未與被告申○○於事前溝通強盜分工。被告申○○對於
    上揭加重強盜犯行，與證人丁○○、宇○○、壬○○及卯○○有犯意聯絡及行為分擔甚明。
  (三)至於(1)證人宇○○於本院證稱：丁○○在電話中要求我們幫
    他收債務，剩下的細節，電話中說下雲林再說。…在台北出
    發前，向申○○說要下來討債，…申○○不知道誰欠丁○○
    多少錢。…在丁○○家問他朋友的名字，後來到賭場時，丁○○通知我們三人下車，並要我們對他們說要來收帳的，對
    方就知道，要進去時，我和壬○○就覺得怪怪的，…就覺得
    不是單純討債云云（詳本院卷(四)5 、6 、8 、9 頁）；(2)證
    人卯○○於本院證稱：95年1 月26日宇○○以討債為理由，
    找申○○下來雲林縣四湖鄉○○○○○道與丁○○會合時，
    因為不認識，丁○○沒有與我或申○○說話。…（搶完賭場
    ）回到車上後，才跟申○○說搶賭場的事。…壬○○、宇○○沒有說誰欠誰錢、多少錢、何時欠的，就說討債，…到賭
    場前，丁○○沒有說要找誰要錢，…宇○○沒有說要跟特定
    人要，…不知道何人欠丁○○錢云云（詳本院卷(四)16至21頁
    ）；(3)證人壬○○於本院證稱：第一次是宇○○打電話給我
    ，邀請我們下來，說他南部的朋友要我們幫忙處理債務，沒
    有說要去搶賭場，…申○○沒有進去賭場，人在車上。…我
    們拿那些財物後，立刻回到申○○車上，當時申○○不知道
    是搶劫，我們也沒有講云云（詳本院卷(四)104 至106 頁）。
    然而，證人宇○○、壬○○、申○○及卯○○均居住在台北
    地區，而被告丁○○若委託證人宇○○等人南下討債，則必
    先告知債務人為何人？積欠多少款項？因何原因？如何討債
    ？債務人經常出現之處所等細節，否則，在上揭細節事項均
    不清楚之情形下，當無可能致電證人宇○○，要求證人宇○○邀集人手，南下遠至雲林地區討債。而證人宇○○在不清
    楚任何細節之情形下，僅因證人丁○○委託，即不問情形，
    邀集人手南下，亦與常情有違。此外，細觀本案犯案過程，
    證人壬○○進入賭場，即鳴槍示警，再由證人卯○○搜刮任
    何可能觸及之金錢及財物，包括手機及勞力士手錶，時間僅
    約數分鐘，並無任何遲疑情形。可見，證人壬○○及卯○○
    進入賭場之際，並無詢問何人積欠丁○○債務，積欠多少金
    額等，直接搜刮財物。證人宇○○、壬○○及卯○○為強盜
    犯行時，並無存在何人積欠證人丁○○債務之疑惑。再參以
    證人丁○○於本院證稱：我打電話跟宇○○聯絡，叫他下來
    ，在雲林縣東西向東勢交流道附近見面，見面向宇○○說要
    搶賭場。…我是向宇○○說要去搶賭場，不知道宇○○為何
    要說是去處理賭場的帳等語甚詳（詳本院卷(三)157 、164 頁
    ）。是證人丁○○並未委託證人宇○○討債，而係明確告知
    為強盜賭場。益證，證人宇○○、壬○○及卯○○於本院上
    揭所辯，均屬事後迴護被告申○○之詞，不足採信。
  (四)另證人丁○○於本院證稱：不認識申○○，只有見過一次面
    ，…拿槍給宇○○時，沒有看到申○○。…我對申○○印象
    模糊，…印象中不清楚申○○有無去等語（詳本院卷(三)157
    至159 頁）。然而，證人丁○○係致電證人宇○○，由證人
    宇○○在台北邀集人手南下強盜，證人宇○○再邀約證人壬○○、卯○○及被告申○○等人。是證人丁○○雖不認識被
    告申○○，且對被告申○○印象模糊。惟95年1 月26日該次
    強盜犯行，既屬被告申○○、證人宇○○、壬○○、卯○○
    及丁○○等人之犯意聯絡範圍內，則被告申○○駕車在賭場
    外接應之行為，亦屬行為分擔之一部分。依此，縱證人丁○○未直接聯絡被告申○○，且對被告申○○無印象，仍無礙
    於彼此間有犯意聯絡及行為分擔之事實。是證人丁○○上揭
    所證，尚無不足為有利於被告申○○之認定。
  (五)綜上所述，本件事證明確，被告申○○犯行，堪以認定。
二、被告申○○行為後，刑法關於共同正犯、想像競合、牽連犯
    、科刑時應審酌之事項、褫奪公權及沒收相關規定，業於94
    年1 月7 日修正，於同年2 月2 日公布，於95年7 月1 日施
    行，則被告申○○犯行關於新舊法比較部分，均援引上揭理
    由壹二部分，應整體適用修正前刑法相關規定，不另贅述。
    核被告申○○上揭事實二(一)所為，係犯刑法第330 條第1 項
    結夥三人以上，攜帶兇器，於夜間侵入住宅強盜罪及違反槍
    砲彈藥刀械管制條例第8 條第4 項未經許可，持有可發射子
    彈具有殺傷力之改造手槍罪、同條例第12條第4 項之未經許
    可，持有子彈罪。又被告申○○與丁○○、癸○○、壬○○
    、宇○○及卯○○間，就上述事實二(一)部分，有犯意聯絡及
    行為分擔，依修正前刑法第28條規定，為共同正犯。被告申
    ○○以一加重強盜行為，強盜附表一所示被害人寅○○等人
    財物，為同種想像競合犯。被告申○○以一持有行為，同時
    持有改造手槍及子彈，觸犯構成要件不相同之罪名，為想像
    競合犯，應依修正前刑法第55條規定，從一重之未經許可，
    持有可發射子彈具有殺傷力之改造手槍罪論處。被告申○○
    所犯違反槍砲彈藥刀械管制條例第8 條第4 項未經許可持有
    改造手槍罪與加重強盜罪間，有方法結果之牽連關係，為牽
    連犯，應依修正前刑法第55條規定，從一重論以意圖為自己
    不法之所有，結夥三人以上，攜帶兇器，於夜間侵入住宅強
    盜罪。爰審酌被告申○○受宇○○邀集，始南下犯案，所分
    擔犯行為開車，未直接對被害人施以強暴方法，但其行為仍
    屬加重強盜犯行之一部，自應予以非難，及於第一次強盜犯
    行後，即未參與第二、三次強盜犯行，暨犯後否認犯行等一
    切情狀，量處如主文所示之刑。又依被告申○○所犯未經許
    可，持有改造手槍，而用以遂行加重強盜犯行之性質，造成
    他人生命安全極大危險，不適合處理公眾事務，因認有宣告
    褫奪公權之必要，爰依修正前刑法第37條第2 項規定，宣告
    被告申○○褫奪公權8 年。扣案如附表五、六所示改造手槍
    2 支及子彈4 顆，均屬違禁物，不問屬於被告申○○與否，
    爰依修正前刑法第38條第1 項第1 款規定，併予宣告沒收。
    至於扣案如附表五、六所示經試射完畢之子彈共7 顆，已無
    殺傷力；不具殺傷力之子彈及彈殼各2 顆，經鑑定為不具殺
    傷力，均無從宣告沒收，附此敘明。另扣案如附表四所示之
    物（除編號一4.及編號十1.外），均難以證明供被告申○○
    及丁○○、癸○○、壬○○、宇○○、卯○○犯本案加重強
    盜罪所用，亦非屬違禁物，自不另宣告沒收，併此說明。
伍、被告卯○○部分
一、訊據被告卯○○對於上揭事實二(一)坦承不諱（詳本院卷(一)16
    6 頁），經核與附表一所示被害人寅○○等人於警詢指訴情
    節相符，並經共同被告宇○○、壬○○及申○○於警詢及檢
    察官訊問時供述甚詳，復有臺灣雲林地方法院檢察署通訊監
    察書、執行通訊監察案件譯文表、通聯記錄譯文、照片14張
    及雲林縣警察局台西分局贓物認領保管單1 紙等件在卷可稽
    。此外，尚有附表四所示等物扣案可證。而附表五、六所示
    槍、彈，經送請內政部警政署刑事警察局鑑定，結果詳如附
    表五、六所示，有該局95年3 月30日刑鑑字第0950038899號
    及95年4 月24日刑鑑字第0950053150號槍彈鑑定書各1 份在
    卷可佐。足認被告卯○○自白與事實相符，堪以採信。另被
    告卯○○於本院尚辯稱：否認有開槍行為，真正開槍者為壬○○，起訴書記載有誤等語（詳本院卷(一)166 頁）。查，被
    告壬○○於警詢及檢察官訊問時均自承：第一次由申○○開
    車在外接應，由我及宇○○、卯○○三人進入，我先開一槍
    ，叫賭客都趴下，錢財由卯○○負責裝錢，宇○○站在門口
    負責警戒等語甚詳（詳本院卷(三)177 頁，偵卷(三)130 頁）。
    是第一次強盜犯行開槍者應為證人壬○○，而非被告卯○○
    。公訴人據此於本院準備程序中更正起訴事實（詳本院卷(二)
    64頁）。另外，證人亥○○於警詢證稱：案發時有兩名歹徒
    持槍進入屋內，歹徒先對天花板開一槍，…便持槍從我頭部
    打下去，…當時頭部受傷，血流如注，沒有就醫，…開槍及
    持槍打傷我之人為同一人等語（詳偵卷(一)34頁）。依此，第
    一次強盜犯行係由壬○○進入住宅內開槍，而證人亥○○又
    表示開槍及打傷頭部之人為同一人。因此，持槍打傷證人亥
    ○○之人，亦屬證人壬○○無誤，而非被告卯○○。被告卯
    ○○此部分辯解，核屬有據。綜上，本件事證明確，被告卯
    ○○犯行，堪以認定。
二、被告卯○○行為後，刑法關於共同正犯、想像競合、牽連犯
    、科刑時應審酌之事項、褫奪公權及沒收相關規定，業於94
    年1 月7 日修正，於同年2 月2 日公布，於95年7 月1 日施
    行，則被告卯○○犯行關於新舊法比較部分，除刑法第59條
    事由外，均援引上揭理由壹二部分，不另贅述。另補充敘明
    修正後刑法第59條規定，為法院就刑之酌減審認標準見解之
    明文化，非屬法律之變更。最高法院95年度第8 次刑事庭會
    議決議六(一)參照。經綜合比較結果，以修正前刑法相關規定
    ，較有利於被告卯○○，應整體適用修正前刑法相關規定，
    合先敘明。核被告卯○○上揭事實二(一)所為，係犯刑法第33
    0 條第1 項結夥三人以上，攜帶兇器，於夜間侵入住宅強盜
    罪及違反槍砲彈藥刀械管制條例第8 條第4 項未經許可，持
    有可發射子彈具有殺傷力之改造手槍罪、同條例第12條第4
    項之未經許可，持有子彈罪。又被告卯○○與丁○○、癸○○、壬○○、宇○○及申○○間，就上述事實二(一)部分，有
    犯意聯絡及行為分擔，依修正前刑法第28條規定，為共同正
    犯。被告卯○○以一加重強盜行為，強盜附表一所示被害人
    寅○○等人財物，為同種想像競合犯。被告卯○○以一持有
    行為，同時持有改造手槍及子彈，觸犯構成要件不相同之罪
    名，為想像競合犯，應依修正前刑法第55條規定，從一重之
    未經許可，持有可發射子彈具有殺傷力之改造手槍罪論處。
    被告卯○○所犯違反槍砲彈藥刀械管制條例第8 條第4 項未
    經許可持有改造手槍罪與加重強盜罪間，有方法結果之牽連
    關係，為牽連犯，應依修正前刑法第55條規定，從一重論以
    意圖為自己不法之所有，結夥三人以上，攜帶兇器，於夜間
    侵入住宅強盜罪。又被告卯○○智商僅有67，有臺灣省台北
    縣汐止市役男體格檢查表影本在卷可稽（詳本院卷(一)168 頁
    ）。是被告卯○○對於外界事物及違法性之認識，自然低於
    一般人，以其智識程度，面臨他人邀集犯罪時，難以期待有
    何自主決定之能力。是本院認如量處被告卯○○最低度之刑
    ，依本件實際犯罪情狀而言，尚屬過苛，顯屬情輕法重，認
    被告卯○○犯罪情狀尚堪憫恕，依修正前刑法第59條規定酌
    減其刑。爰審酌被告卯○○行為時年僅19歲，年輕力壯，不
    思以正當方式賺取金錢，竟受宇○○邀集，南下犯案，並直
    接持槍入賭場為強盜犯行，及於第一次強盜犯行後，即未參
    與第二、三次強盜犯行，犯後態度良好，暨犯後否認犯行等
    一切情狀，量處如主文所示之刑。又依被告卯○○所犯未經
    許可，持有改造手槍，而用以遂行加重強盜犯行之性質，造
    成他人生命安全極大危險，不適合處理公眾事務，因認有宣
    告褫奪公權之必要，爰依修正前刑法第37條第2 項規定，宣
    告被告卯○○褫奪公權8 年。扣案如附表五、六所示改造手
    槍2 支及子彈4 顆，均屬違禁物，不問屬於被告卯○○與否
    ，爰依修正前刑法第38條第1 項第1 款規定，併予宣告沒收
    。至於扣案如附表五、六所示經試射完畢之子彈共7 顆，已
    無殺傷力；不具殺傷力之子彈及彈殼各2 顆，經鑑定為不具
    殺傷力，均無從宣告沒收，附此敘明。另扣案如附表四所示
    之物（除編號一4.及編號十1.外），均難以證明供被告卯○○及丁○○、癸○○、壬○○、宇○○及申○○犯本案加重
    強盜罪所用，亦非屬違禁物，自不另宣告沒收，併此說明。
陸、被告地○○、甲○○、戌○○及天○○部分
一、訊據被告地○○（詳本院卷(二)67頁）、天○○（詳本院卷(二)
    131 頁）、甲○○（詳本院卷(二)71頁）、戌○○（詳本院卷
    (二)156 頁）對上揭事實二(二)、(三)於本院審理時均坦承不諱，
    經核與附表二、三所示被害人未○○等人於警詢指訴情節相
    符，並經共同被告宇○○、壬○○及巳○○於警詢及檢察官
    訊問時供述甚詳，復有臺灣雲林地方法院檢察署通訊監察書
    、執行通訊監察案件譯文表、通聯記錄譯文、照片14張及雲
    林縣警察局台西分局贓物認領保管單1 紙等件在卷可稽。此
    外，尚有附表四所示等物扣案可證。而附表五、六所示槍、
    彈，經送請內政部警政署刑事警察局鑑定，結果詳如附表五
    、六所示，有該局95年3 月30日刑鑑字第0950038899號及95
    年4 月24日刑鑑字第0950053150號槍彈鑑定書各1 份在卷可
    佐。足認被告地○○、甲○○、戌○○及天○○自白與事實
    相符，堪以採信。綜上，本件事證明確，被告地○○、甲○○、戌○○及天○○犯行，均堪認定。
二、被告地○○、甲○○、戌○○及天○○行為後，刑法關於共
    同正犯、連續犯、想像競合、牽連犯、科刑時應審酌之事項
    、褫奪公權及沒收相關規定，業於94年1 月7 日修正，於同
    年2 月2 日公布，於95年7 月1 日施行，則被告地○○、甲○○、戌○○及天○○犯行關於新舊法比較部分，援引上揭
    理由壹二，應整體適用修正前刑法相關規定，不另贅述。核
    被告地○○、甲○○、戌○○及天○○上揭事實二(二)所為，
    均係犯刑法第330 條第1 項結夥三人以上，攜帶兇器，於夜
    間侵入住宅強盜罪及違反槍砲彈藥刀械管制條例第8 條第4
    項未經許可，持有可發射子彈具有殺傷力之改造手槍罪、同
    條例第12條第4 項之未經許可，持有子彈罪：上揭事實二(三)
    所為，係犯刑法第330 條第1 項結夥三人以上，攜帶兇器，
    於夜間侵入住宅強盜罪。又被告地○○、甲○○、戌○○及
    天○○與丁○○、癸○○、壬○○及宇○○間，就上述事實
    二(二)；與丁○○、壬○○、癸○○、辛○○及巳○○間，就
    上述事實二(三)，均有犯意聯絡及行為分擔，依修正前刑法第
    28條規定，為共同正犯。被告地○○、甲○○、戌○○及天
    ○○上述事實二(二)、(三)加重強盜犯行，時間緊接，所犯罪名
    相同，顯係出於概括犯意反覆為之，為連續犯，均應依修正
    前刑法第56條規定，各論以情節較重之事實二(二)之結夥三人
    以上，攜帶兇器，於夜間侵入住宅強盜罪（持有兇器種類較
    具危險性，被害人損失財物較多），並就被告甲○○、戌○○及天○○部分加重其刑；被告地○○部分則不加重其刑（
    理由詳如後述審酌欄）。被告地○○、甲○○、戌○○及天
    ○○一連續加重強盜行為，強盜附表二、三所示被害人未○○等人財物，為同種想像競合犯。被告地○○、甲○○、戌
    ○○及天○○以一持有行為，同時持有改造手槍及子彈，觸
    犯構成要件不相同之罪名，為想像競合犯，應依修正前刑法
    第55條規定，從一重之未經許可，持有可發射子彈具有殺傷
    力之改造手槍罪論處。被告地○○、甲○○、戌○○及天○○所犯違反槍砲彈藥刀械管制條例第8 條第4 項未經許可持
    有改造手槍罪與加重強盜罪間，有方法結果之牽連關係，為
    牽連犯，應依修正前刑法第55條規定，從一重論以意圖為自
    己不法之所有，結夥三人以上，攜帶兇器，於夜間侵入住宅
    強盜罪。爰審酌被告地○○、甲○○、戌○○及天○○分別
    年僅19歲、18歲、20歲及26歲，年輕力壯，不思以正當方式
    賺取金錢，竟以暴力方式，強盜他人財物，危害社會治安甚
    鉅，且於95年2 月10日強盜他人財物完畢後，竟於95年2 月
    22日續為強盜犯行，惡性不淺，及被告地○○於本院審理中
    ，以證人身分，對於強盜犯行據實供述，足認犯後態度良好
    ，因此，其所犯連續加重強盜罪部分，不加重其刑，且以被
    告地○○犯後悔改之態度，量處最低刑度，應已足夠，暨犯
    後坦承犯行等一切情狀，各量處如主文所示之刑。又依被告
    地○○、甲○○、戌○○及天○○所犯未經許可，持有改造
    手槍，而用以遂行加重強盜犯行之性質，造成他人生命安全
    極大危險，不適合處理公眾事務，因認有宣告褫奪公權之必
    要，爰依修正前刑法第37條第2 項規定，各宣告被告地○○
    、甲○○、戌○○及天○○褫奪公權8 年。扣案如附表五、
    六所示改造手槍2 支及子彈4 顆，均屬違禁物，不問屬於被
    告地○○、甲○○、戌○○及天○○與否，爰依修正前刑法
    第38條第1 項第1 款規定，併予宣告沒收。至於扣案如附表
    五、六所示經試射完畢之子彈共7 顆，已無殺傷力；不具殺
    傷力之子彈及彈殼各2 顆，經鑑定為不具殺傷力，均無從宣
    告沒收，附此敘明。另扣案如附表四所示之物（除編號一4.
    及編號十1.外），均難以證明供被告地○○、甲○○、戌○○及天○○及丁○○、癸○○、辛○○、壬○○、宇○○及
    巳○○犯本案加重強盜罪所用，亦非屬違禁物，自不另宣告
    沒收，併此說明。
柒、被告巳○○部分
一、訊據被告巳○○對於上揭事實二(三)所示犯行坦承不諱，核與
    附表三所示被害人辰○○等人於警詢指訴情節相符，並經共
    同被告壬○○、地○○、天○○、甲○○及戌○○於警詢及
    檢察官訊問時供述甚詳，復有臺灣雲林地方法院檢察署通訊
    監察書、執行通訊監察案件譯文表、通聯記錄譯文、照片14
    張及雲林縣警察局台西分局贓物認領保管單1 紙等件在卷可
    稽。此外，尚有附表四所示等物扣案可證。足認被告巳○○
    自白與事實相符，堪以採信。綜上，本件事證明確，被告犯
    行，堪以認定。
二、被告巳○○行為後，刑法關於共同正犯、想像競合、牽連犯
    、科刑時應審酌之事項、褫奪公權及沒收相關規定，業於94
    年1 月7 日修正，於同年2 月2 日公布，於95年7 月1 日施
    行，則被告巳○○犯行關於新舊法比較，援引上揭理由壹二
    ，整體適用修正前刑法相關規定，不另贅述。核被告巳○○
    上揭事實(三)所為，係犯刑法第330 條第1 項結夥三人以上，
    攜帶兇器，於夜間侵入住宅強盜罪。又被告巳○○與丁○○
    、壬○○、癸○○、辛○○、地○○、甲○○、戌○○及天
    ○○間，就上述事實二(三)，有犯意聯絡及行為分擔，依修正
    前刑法第28條規定，為共同正犯。被告巳○○以一加重強盜
    行為，強盜附表三所示被害人辰○○等人財物，為同種想像
    競合犯。爰審酌被告巳○○年僅20歲，年輕力壯，不思以正
    當方式賺取金錢，竟以強盜方式，奪取他人財物，其行為危
    害社會治安甚鉅，及僅參加95年2 月22日強盜犯行，暨犯後
    坦承犯行等一切情狀，量處如主文所示之刑。又依被告巳○○所犯加重強盜犯行之性質，造成他人生命安全極大危險，
    不適合處理公眾事務，因認有宣告褫奪公權之必要，爰依修
    正前刑法第37條第2 項規定，宣告被告巳○○褫奪公權8 年
    。至於扣案如附表四所示之物（除編號一4.及編號十1.外）
    ，均難以證明供被告巳○○及丁○○、癸○○、辛○○、壬○○、地○○、甲○○、戌○○及天○○犯本案加重強盜罪
    所用，亦非屬違禁物，自不另宣告沒收，併此說明。
捌、被告癸○○部分
一、訊據被告癸○○對於上揭時、地，遭警查獲持有附表六所示
    槍、彈等情不諱（詳警卷2 頁，偵卷(六)16頁），惟否認有何
    加重強盜犯行，辯稱：從頭到尾都不知道強盜的事情，只有
    與他們見過一次面，他們就要咬我。又95年1 月26日沒有進
    去行搶，當時我在丁○○家中，宇○○等人至丁○○家中找
    他，之後丁○○便叫我載他至三姓村看賭博場所，我載他前
    往後，便載他回到家中，之後我便回到我女朋友家中，後來
    的事情我不清楚。95年2 月22日丁○○帶他們到我家魚塭找
    我，丁○○便問我知不知道哪裡有在賭博，我便告知他們口
    湖鄉有在賭博之地點，他們便離開，我便至我女朋友家中云
    云（本院卷(二)137 頁，警卷3 、4 頁）。惟查：
  (一)證人丁○○、宇○○、壬○○、卯○○、申○○、地○○、
    天○○、戌○○、甲○○及巳○○等人，於上揭事實二(一)至
    (三)所示時、地，各為加重強盜犯行等情，業據附表一至三所
    示被害人寅○○等人於警詢指訴情節相符，並經共同被告宇
    ○○、壬○○、申○○、卯○○、地○○、天○○、甲○○
    、戌○○及巳○○於警詢及檢察官訊問時供述甚詳，復有臺
    灣雲林地方法院檢察署通訊監察書、執行通訊監察案件譯文
    表、通聯記錄譯文、照片14張及雲林縣警察局台西分局贓物
    認領保管單1 紙等件在卷可稽。此外，尚有附表四所示等物
    扣案可證。而附表五、六所示槍、彈，經送請內政部警政署
    刑事警察局鑑定，結果詳如附表五、六所示，有該局95年3
    月30日刑鑑字第0950038899號及95年4 月24日刑鑑字第0950
    053150號槍彈鑑定書各1 份在卷可佐，堪信屬實。至於被告
    癸○○於警詢供稱：附表六所示槍、彈，係受友人「蔡永芳
    」之託代為保管，而蔡永芳已於93年農曆除夕夜死亡云云（
    詳警卷2 頁）；復於檢察官訊問時供稱：蔡永芳交給我一包
    東西，沒有算有多少子彈，但知道裡面有三支槍，今天起獲
    一支，另二支就是之前被判刑的那二支云云（詳偵卷(六)16頁
    ）。然被告癸○○此等辯解，常見於審判實務，通稱「幽靈
    抗辯」，意即被告癸○○於案發後，或因不願據實供述實際
    行為人，或有其他顧慮，遂將其犯行推卸已故之人，甚或是
    不存在之人。然因無從讓被告癸○○與死者或不存在之人對
    質或詰問，真實性尚待檢驗，難以遽信。此外，槍彈來源既
    僅依賴被告癸○○供述，而該等供述欠缺其他佐證，本院自
    難僅以被告癸○○供述，即認為槍彈來源為該已死之人。況
    且，被告癸○○目前因違反槍砲彈藥刀械管制條例案件執行
    中，而該案亦屬未經許可，持有改造手槍案件，所供述來源
    亦屬「蔡永芳」。被告癸○○於本案中供述附表六所示槍、
    彈，均屬「蔡永芳」同次交付云云，應試圖以同一持有槍、
    彈之概念，迴避本案持有槍、彈刑責，顯不可採。綜上，本
    院只能認定被告癸○○持有之槍枝是於前案犯行遭查獲後，
    另行起意，於不詳時間，在不詳地點，以不詳方式，自不詳
    姓名年籍成年男子處取得，而難以確實認定係「蔡永芳」寄
    放。
  (二)95年1月26日第一次加重強盜犯行：
  1.(1)證人宇○○於警詢及檢察官訊問時均證稱：我開車…自雲
    林東西向快速道路東勢及土庫交流道下來，與吳世春及癸○○會合。…吳世春先帶我們去他朋友家坐一會，吳世春及癸○○就帶我們去看賭場的地點。…一開始是我開車跟著吳世
    春及癸○○的車子，到了賭場，吳世春及癸○○在車上，…
    （作案後）吳世春及癸○○開車帶我們到附近的空地，…卯
    ○○將搶來的東西交給吳世春等語（詳偵卷(二)114 、115 頁
    ，偵卷(三)115 、116 頁）；復於本院證稱：95年1 月26日在
    雲林縣東西向東勢交流道下面，看到癸○○跟丁○○坐在車
    子裡。…丁○○、癸○○帶我們去看現場。…癸○○與丁○○帶我們離開現場等語甚詳（詳本院卷(四)5 、7 、9 頁）；
    經核與(2)證人壬○○於警詢證稱：第一次於95年1 月26日行
    搶前，宇○○帶我們南下才認識丁○○及癸○○，…南下行
    搶前，由宇○○負責聯絡丁○○及癸○○。…行搶時，是丁○○與癸○○帶我們去的。…搶完後，由「世春」及「永和
    」帶我們離開現場等語（詳本院卷(三)181 、178 頁）；復於
    檢察官訊問時證稱：第一次行搶時，是由世春及永和接應我
    們離開現場等語（詳偵卷(三)130 頁）；(3)證人卯○○於警詢
    證稱：宇○○、壬○○及申○○等人開車載我下去雲林，在
    交流道會合，…作案目標是吳世春及癸○○找的等語（詳(二)
    偵卷76、77頁）；復於檢察官訊問時證稱：是宇○○邀約加
    入，至於到何處強盜財物，完全是由宇○○開車載我們去的
    ，到那裡我們才知道是世春主導的，我們到雲林有世春及他
    的一個朋友癸○○等語相符（詳偵卷(三)122 頁）。證人宇○○、壬○○及卯○○參與95年1 月26日強盜犯行，均坦承犯
    行，復與被告癸○○無仇隙，渠等當無可能為推諉自身刑責
    ，而誣陷他人。渠等上揭證述，應屬可信。如此觀之，被告
    癸○○與證人丁○○，於證人宇○○等人駕車南下時，在雲
    林縣東勢鄉○○○○○道與渠等會合，並帶同前往賭場現場
    ，復引導證人宇○○等人離去。可見，被告癸○○除未親自
    持槍進入賭場搜刮財物外，均已參與其餘強盜犯行之構成要
    件行為。況且，證人宇○○、壬○○及卯○○等人持槍強盜
    賭場之犯行，亦在渠等事前謀議及犯意聯絡範圍。是被告癸○○與證人丁○○、宇○○、壬○○、卯○○及申○○等人
    ，對於95年1 月26日強盜犯行，自有犯意聯絡及行為分擔甚
    明。至於被告癸○○於警詢辯稱：95年1 月26日曾經開車載
    丁○○帶壬○○、宇○○等一批人去三姓村賭場外面，丁○○講他朋友要賭博云云（詳偵卷(六)21頁），則屬避重就輕之
    詞，不足採信。
  2.又被告癸○○於警詢自承：於今年農曆春節期間，曾將槍枝
    借給吳世春二次等語甚詳（詳警卷3 頁），經核與共同被告
    丁○○於本院供稱：第一次、第二次曾向癸○○借用附表六
    所示槍、彈，交給宇○○他們等語（詳本院卷(四)78頁），並
    經證人卯○○於警詢證稱：在交流道會合，綽號「世春」、
    癸○○就分別拿3 把手槍給我和宇○○、壬○○各1 支等語
    相符（詳(二)偵卷76頁）。是以，被告癸○○除帶同證人宇○○等人前往及離開賭場外，尚提供自己所持有之附表六所示
    槍、彈。益證，被告癸○○對於95年1 月26日強盜犯行，確
    有犯意聯絡及行為分擔無誤。
  3.另證人丁○○於本院證稱：沒有向癸○○借用手槍。…第一
    次（95年1 月26日）癸○○沒有參與。…第一次行搶的事情
    ，癸○○確實不知道云云（詳本院卷(三)158 、160 、164 頁
    ）。然被告癸○○既已自承曾借用附表六所示槍、彈二次予
    證人丁○○，而證人丁○○也使用在第一次強盜犯行中。況
    且，被告癸○○也於第一次強盜犯行中，與證人丁○○共同
    至東勢交流道，與證人宇○○等人會合，前往及離開賭場。
    被告癸○○上揭提供附表六所示槍、彈之行為，即係在供強
    盜所用。是證人丁○○仍證稱：被告癸○○不知情，且未參
    與第一次強盜犯行云云，顯屬虛偽，且係迴護被告癸○○之
    詞。
  4.另證人宇○○對於被告癸○○實際參與第一次強盜犯行，於
    歷次警詢、檢察官訊問及本院所供述之情節，詳如前述。依
    據上揭證詞，可見證人宇○○明知被告癸○○之參與程度。
    是其於本院證稱：癸○○沒有參與第一次強盜犯行云云（詳
    本院卷(四)9 頁）；復改證稱：95年1 月26日好像有看過癸○○，記不太清楚云云（詳本院卷(四)91、92頁）；再改稱：第
    一次癸○○有無與丁○○在一起不清楚，晚上，車上又有隔
    熱紙，不知道裡面是不是他云云（詳本院卷(四)93頁），均屬
    虛偽，不足採信。
  (三)95年2月10日第二次加重強盜犯行：
  1.被告癸○○於警詢自承：約於今年農曆春節期間，曾經將槍
    枝借給吳世春二次等語甚詳（詳警卷3 頁），核與共同被告
    丁○○於本院供稱：第一次、第二次曾向癸○○借用附表六
    所示槍、彈，交給宇○○他們。第二次是當天中午向癸○○
    借的等語相符（詳本院卷(四)78頁），並經證人壬○○於警詢
    證稱：第二次是丁○○聯絡，而丁○○及另一名男子帶我們
    前往東勢行搶等語（詳本院卷(三)181 頁）；復於檢察官訊問
    時證稱：第二次是世春跟一個不知名的人帶我們去現場等語
    （詳偵卷(三)130 頁）；證人地○○於警詢證稱：第一次（95
    年2 月10日，就證人地○○而言，係屬第一次）四把槍由甲○○提供一支，兩支由癸○○提供，另一支由吳世春提供，
    而刀械是吳世春提供等語相符（詳偵卷(二)94頁）。由此可見
    ，被告癸○○兩次提供附表六所示槍枝，予證人丁○○之事
    實，應可認定。而被告癸○○提供槍枝，交由證人丁○○進
    行第一次強盜犯行完畢，相隔10餘日後，再第二次再提供槍
    、彈與證人丁○○。顯然，證人丁○○等人續為第二次強盜
    犯行時，應係在渠等犯意聯絡範圍內，至為明確。至被告癸○○於警詢辯稱：東勢賭場我不清楚云云（詳偵卷(六)21頁）
    ，則屬卸責之詞，不足採信。
  2.至於證人丁○○於本院證稱：第二次癸○○沒去，…第二次
    癸○○確實沒有參與云云（詳本院卷(三)15 8、160 頁）；證
    人宇○○於本院證稱：95年2 月9 日第二次強盜案時，沒有
    與癸○○見面，…95年2 月9 日沒有看過癸○○云云（詳本
    院卷(四)5 、10、91、92頁）。惟被告癸○○既已提供附表六
    槍枝，供強盜所用，且證人丁○○等人之強盜犯行，係在渠
    等犯意聯絡及行為分擔範圍內，則縱未到賭場現場，仍不足
    為有利於被告癸○○之認定，併此說明。
  (四)95年2月22日第三次強盜犯行：
  1.(1)證人壬○○於警詢證稱：第三次…到達四湖後，丁○○帶
    我們至癸○○家中找癸○○，並由癸○○與「黑人」帶我們
    前往等語（詳本院卷(三)181 頁）；復於檢察官訊問時證稱：
    第三次是世春帶我們去找癸○○跟「黑人」，世春沒有去現
    場，是癸○○跟「黑人」帶我們去現場等語甚詳（詳偵卷(三)
    130 頁），經核與(2)證人天○○於警詢證稱：我們從臺北延
    壽路巷口出發，在雲林縣四湖鄉參天宮與吳世春會合，由癸○○與黑人帶我們去看行搶地點等語（詳偵卷(二)131 頁）；
    (3)證人甲○○於警詢證稱：我們從臺北延壽路巷口出發，在
    雲林縣四湖鄉參天宮與吳世春會合，由癸○○與黑人帶我們
    去看行搶地點等語（詳偵卷(二)148 頁）；(4)證人巳○○於警
    詢證稱：癸○○告知、帶領我們到現場。……癸○○及「黑
    人」在前方約100 公尺路口等。…當日下高速公路到雲林縣
    ，在一間廟與世春碰面，世春隨即帶我們去找癸○○等語相
    符（詳偵卷(二)161 頁）。如此觀之，證人壬○○、地○○、
    天○○、戌○○、甲○○及巳○○等六人南下雲林後，先由
    證人丁○○帶領前往被告癸○○住處，再由被告癸○○與證
    人辛○○負責後續強盜賭場事宜等情，應可認定。是第三次
    強盜犯行，地點係由被告癸○○提供，並由其負責帶領證人
    壬○○等人至現場無誤。
  2.證人丁○○帶領證人壬○○等人至被告癸○○住處後，被告
    癸○○再與證人壬○○等人前往賭場之經過，證人辛○○、
    壬○○、地○○、天○○、戌○○、甲○○及巳○○證述略
    有不同：
  (1)證人地○○於警詢證稱：第二次（即95年2 月22日）先由癸○○帶壬○○、天○○兩人先去看現場，之後癸○○和另外
    一個人開一台車子帶我們過去，我們則由天○○開黑色馬自
    達休旅車，載我們五個人，到達現場後，…癸○○看我們進
    去後，就先開車離開等語（詳偵卷(二)93頁），復於本院證稱
    ：第三次…在癸○○住處談關於本案要如何搶。從癸○○住
    處出來，癸○○帶我們去辛○○住處找辛○○，在辛○○家
    中坐一下。在辛○○家，癸○○與壬○○在屋內客廳說要怎
    麼搶，分配工作，壬○○說天○○負責開車，其他人下車搶
    ，辛○○也在屋內，之後才去吃飯。癸○○、辛○○及全部
    的人都下車吃飯，壬○○、天○○、癸○○叫我們先吃，等
    他們，他們說要去看賭場地點，及要如何走，癸○○當大家
    的面，說要去看路徑。大家都知道看地方，就是要看賭場。
    癸○○、辛○○、壬○○、天○○便去看賭場，之後回來載
    我們。癸○○車上載辛○○，到半路時，還沒有到賭場，癸○○就先走了。…當天要搶的賭場，是由癸○○決定。…行
    搶後，我們去類似KTV 的地方，癸○○、辛○○有過來問行
    搶的結果等語甚詳（詳本院卷(四)43至49頁）。由此可見，證
    人地○○於警詢及本院證述情節相符，且對於如何分工、在
    何處分工、探勘地形、事後檢討及相關人等動向等細節，均
    鉅細靡遺供述，無任何模糊或不合理之情形，本院認為證人
    地○○於警詢先供述大略經過，經交互詰問後，再詳述第三
    次犯案細節，其證詞當屬誠實可信。依此，證人丁○○帶領
    證人壬○○、地○○、天○○、戌○○、甲○○及巳○○後
    ，由被告癸○○先在其住處商討如何進行本次強盜犯行，再
    共同前往證人辛○○住處客廳，續談強盜細節，旋與證人辛○○一同前往雲林縣四湖鄉火鍋店用餐。席間，因證人天○○負責開車，惟未曾到過賭場地點，遂由被告癸○○及證人
    辛○○共乘一部自小客車，再由證人天○○駕車，內載證人
    壬○○，至賭場熟悉地形，以便順利脫身。至於證人地○○
    、天○○、戌○○、甲○○及巳○○則在火鍋店內，一方面
    繼續用餐，一方面等候被告癸○○一行人歸來等情，應可認
    定。
  (2)證人甲○○於本院證稱：95年2 月22日丁○○通知地○○他
    們要來南部賺錢，就與壬○○、地○○、戌○○及巳○○坐
    一部車下來，在廟宇與丁○○見面，之後帶我們到另一地方
    ，癸○○在那裡，在那裡商討，然後就去行搶的地點，丁○○就走掉，去賭場的途中，在癸○○車上看到辛○○，辛○○沒有在商討的屋內。到現場勘查後，他們車子走掉，只剩
    我們一台車，我們在周圍繞一下，然後就進去搶。…確定癸○○、辛○○一台車帶我們去看賭場現場。…癸○○吃飯吃
    到一半時，對壬○○說要去賭場看看，繞約半小時到一小時
    ，回來後，壬○○就叫我們上車，說癸○○帶他去看賺錢的
    地方等語甚詳（詳本院卷(四)30、31、34至36頁）。比對證人
    地○○與證人甲○○於本院之證詞，可發現相同處有三：
    在四湖火鍋店用餐時，被告癸○○曾與證人壬○○離席，先
    行勘查賭場地形；前往賭場途中，證人辛○○在被告癸○○所駕駛之車上；被告癸○○及證人辛○○帶證人壬○○
    等人至賭場現場。至於相異處有二：證人辛○○何時出現
    ；證人甲○○等人曾否在證人辛○○家中商討強盜事宜。
    由此可見，證人甲○○於本院就關於第三次強盜犯行主軸，
    於本院所述，大致與證人地○○相同，亦即被告癸○○、證
    人辛○○與證人壬○○等六人，共同前往四湖火鍋店用餐，
    席間有人離席勘查賭場，後由被告癸○○及證人辛○○帶同
    證人壬○○等六人前往賭場遂行強盜犯行。至於證人甲○○
    就上開相異處部分，可能係記憶模糊所致，或與證人辛○○
    初次見面，較不關心或忽略證人辛○○，以致於無法合理交
    代證人辛○○行蹤。然此細微瑕疵，無礙於整體犯罪事實之
    認定，亦即被告癸○○、證人辛○○及證人壬○○等六人，
    對於第三次強盜犯行，確有犯意聯絡及行為分擔。
  (3)證人戌○○於本院證稱：第三次壬○○、天○○、地○○、
    甲○○、戌○○及巳○○到雲林廟宇，我人在車上睡覺，不
    知道遇到誰，之後到餐廳，印象中中間沒有到別處，當時我
    人在車上休息，到餐廳後，除了我，他們都下去吃東西。壬○○吃飯後，單獨回到車上休息，車子沒有開到別處，之後
    全部上來休息，壬○○在等電話，之後跟著一台車子走，那
    台車內有二人，不清楚誰開車，他們帶我們到賭場，之後他
    們離開等語（詳本院卷(四)40至43頁）。如此觀之，證人戌○○對於被告癸○○及證人辛○○涉案之重要情節，諸如在四
    湖參天宮遇到何人、中途有無到被告癸○○住處、何人帶領
    前往強盜地點等，均以「不清楚」、「不知道」及「印象中
    」等語迴避，本院自無法單純僅就證人戌○○模糊之證詞判
    斷，進而為有利或不利於被告癸○○之認定。
  (4)證人天○○於本院證稱：到四湖壬○○說要找吳世春，後來
    在四湖參天宮找到，之後帶我們到癸○○住處，在癸○○住
    處吃飯聊天，離開癸○○家到火鍋店時，第一次看到辛○○
    ，從癸○○家到火鍋店間，沒有到過其他地方。到火鍋店時
    ，癸○○中途離席，之後與辛○○一起到火鍋店。壬○○與
    我沒有中途離席，沒有人說要去看賭場，是壬○○跟我說如
    何到賭場，不清楚壬○○如何知道路。我沒有與壬○○事先
    看過現場，且吃飯中，沒有與壬○○、癸○○及辛○○一起
    去看現場。吃完飯後，沒有馬上走，在火鍋店等癸○○及辛○○，他們說他們先回家，等10幾分鐘後，癸○○及辛○○
    都沒有回來。結果，壬○○叫我開車到賭場附近，壬○○、
    戌○○、巳○○、地○○及甲○○下車。…行搶完後，回臺
    北，中間沒有停留。…辛○○沒有帶我們去看賭場，癸○○
    跟壬○○講，壬○○叫我開車跟著他。我們開車跟在癸○○
    車的後面。我們從癸○○家中出來後，到火鍋店吃飯前，癸○○開車帶著我們去行搶地點附近看過，但我不知道那是行
    搶的地點云云等語（詳本院卷(四)50至55頁）。比對證人地○○與天○○於本院之證詞，發現除：證人丁○○與證人壬○○等六人在雲林縣四湖鄉參天宮會合後，由證人丁○○帶領
    前往被告癸○○家中外，其餘各細節，諸如：自被告癸○○家中離開前往火鍋店前，有無至證人辛○○住處；證人
    辛○○如何到火鍋店；證人天○○與壬○○，有無與被告
    癸○○及證人辛○○於火鍋店中途離席，前去勘查賭場；
    被告癸○○與證人辛○○於火鍋店中途離席，有無再返回；
    何人帶領或指示前往賭場等細節所述，均與證人地○○及
    甲○○所述完全不同。而單純檢驗證人天○○於本院之證詞
    ，可以發現其對於離開被告癸○○住處時，究係直接前往
    火鍋店？抑或先到賭場勘查，再至賭場？（起先供述「直接
    到火鍋店」，後改稱「有到賭場勘查，才至火鍋店」）及
    證人壬○○如何知道賭場地點？（起先供述「不知道」，後
    改稱「癸○○告知」）等情，前後所述不一。而證人天○○
    自身前後所述不一之部分，及與證人地○○、甲○○所述不
    一之部分，均係被告癸○○及證人辛○○是否涉嫌第三次加
    重強盜犯行之重要爭點。證人天○○應係為迴護被告癸○○
    及證人辛○○，而刻意避開上開爭點，但前後所述又不一致
    ，實難輕信。
  (5)另證人辛○○於本院證稱：95年2 月22日癸○○跟我說要去
    找朋友，並載我至四湖火鍋店，癸○○下車，之後我也有進
    去，進去喝酒、吃飯，一起吃飯的有我、癸○○、丁○○，
    還有那些我不認識的七個人。約一個小時，我與癸○○要回
    家，癸○○與丁○○不知道在說什麼，說要從口湖回去，不
    知道後面那部車有無叫我們帶路，癸○○中途有停車，並下
    車與後面那部車的人說話，但我不知道說什麼，講一講我們
    就直接回去云云（詳本院卷(四)13至15頁）。然查，證人辛○○否認參與第三次強盜犯行，而其當日行程，又與被告癸○○相同。因此，證人辛○○上揭證述，雖以證人身分所為，
    但其實質內容，除與事實不符及迴護被告癸○○外，實際上
    可認為在為自己答辯。是證人辛○○上揭證述，證明力甚低
    ，不足採信。
  3.(1)證人壬○○於警詢及檢察官訊問時均證稱：第三次我們自
    己帶一支槍（甲○○自己帶的），而綽號「永和」提供二支
    槍及一支刀等語（詳本院卷(三)177 頁，偵卷(三)130 頁），經
    核與(2)證人地○○於警詢證稱：第二次（即95年2 月22日）
    那支槍是甲○○拿給我的，刀械是癸○○提供等語（詳偵卷
    (二)94頁）；(3)證人天○○於警詢證稱：癸○○和黑人原本拿
    二支手槍給我們，後來又收回去，甲○○自己帶一支槍，跟
    癸○○拿給我們的一支西瓜刀就去搶，西瓜刀由巳○○拿等
    語（詳偵卷(二)131 頁）；(4)證人甲○○於警詢證稱：癸○○
    和黑人原本拿二支手槍給我們，後來又收回去，我自己帶一
    支槍，癸○○拿給巳○○一支西瓜刀，隨後我們就進去賭場
    搶等語相符（詳偵卷(二)148 頁）。是在作案工具方面，被告
    癸○○起初攜帶二支槍及一支西瓜刀，擬供證人壬○○等人
    為強盜犯行所用，後因不明原因而取回，僅提供一支西瓜刀
    ，連同證人甲○○自行攜帶之一支槍，由證人壬○○等人進
    行加重強盜犯行。依此，被告癸○○不僅帶領證人壬○○等
    人至賭場，並提供作案工具西瓜刀一支，益證，被告癸○○
    與證人壬○○、地○○、天○○、戌○○、甲○○及巳○○
    等六人，就上開事實二(三)強盜犯行，有犯意聯絡及行為分擔
    至明。
  4.至於第三次強盜犯行，得款約3 萬元，由證人地○○、天○○、戌○○、甲○○及巳○○等五人各分得款5,000 元，證
    人壬○○分得4,000 元，至於被告癸○○及證人辛○○並未
    分得款項之事實，業據證人壬○○於警詢證稱：第三次我分
    得4,000 元，而他們每人分得5,000 元等語（詳本院卷(三)17
    8 頁）；於本院證稱：搶完以後，錢沒有分給癸○○及辛○○等語甚詳（詳本院卷(四)100 頁），經核與證人天○○於警
    詢證稱：行搶搶來的錢，每人分5,000 元，壬○○分4,000
    元等語（詳偵卷(二)131 頁）；證人甲○○於警詢證稱：行搶
    搶來的錢，每人分5,000 元，壬○○分4,000 元等語（詳偵
    卷(二)148 頁）；證人地○○於警詢證稱：第二次（即95年2
    月22日）搶到約30,000元，每人各分5,000 多元等語大致相
    符（詳偵卷(二)92頁）。然而，被告癸○○及證人辛○○於第
    三次強盜犯行完畢後，並未分得款項之原因很多，諸如得款
    太少，不足分配，或對其他共犯有虧欠等等。而本件因被告
    癸○○否認犯行，則自難以被告癸○○供述，得知未分得款
    項之原因及其內心想法。然本案證人壬○○等六人，遠自臺
    北南下，為遂行強盜犯行，向租車公司租用車輛，不可避免
    地必須支出部分租金及油資，而得款僅約30,000元，若被告
    癸○○及證人辛○○再加入分配，則其他共犯將得款更少。
    此外，又證人地○○於本院證稱：當天下來，癸○○說要搶
    大場，但大場沒有開，下來之前，我們說好沒有大場不搶，
    但壬○○跟癸○○說不要兩手空空回去，癸○○就帶他去看
    另一場，看完就去搶，下車前還有猶豫等語甚詳（詳本院卷
    (四)49頁）。可見，證人壬○○等六人南下雲林之前，被告癸○○即已告知本次要搶「大場」。證人壬○○等六人心中自
    有期待，於本次作案後，將可分得可觀贓款。詎料，被告癸○○於作案前，始告知「大場」沒開，證人壬○○才以「不
    要兩手空空回去」之心態，與其餘五位證人在「猶豫」下，
    完成第三次強盜犯行。是被告癸○○對證人壬○○等六人，
    心中應有虧欠，再加上得款不高，實難認為在此情形下，被
    告癸○○仍開口欲朋分贓款。是被告癸○○及證人辛○○縱
    於事後未分得款項，仍不足為有利於被告癸○○之認定，併
    此說明。
  (五)綜上所述，本件事證明確，被告癸○○犯行，堪以認定。
二、被告癸○○行為後，刑法關於共同正犯、連續犯、想像競合
    、數罪併罰、科刑時應審酌之事項、褫奪公權及沒收相關規
    定，業於94年1 月7 日修正，於同年2 月2 日公布，於95年
    7 月1 日施行，則被告癸○○犯行關於新舊法比較部分，除
    數罪併罰及易服勞役之折算標準外，均援引上揭壹二理由，
    不另贅述。另補充敘明修正前刑法第51條規定：「數罪併罰
    ，分別宣告其罪之刑，依左列各款定其應執行者：」其中第
    5 款規定：「宣告多數有期徒刑者，於各刑中之最長期以上
    ，各刑合併之刑期以下，定其刑期。但不得逾二十年。」修
    正後刑法第51條第5 款規定：「宣告多數有期徒刑者，於各
    刑中之最長期以上，各刑合併之刑期以下，定其刑期。但不
    得逾三十年。」比較結果，修正後刑法並非較有利於行為人
    ，依刑法第2 條第1 項前段之規定，仍應依修正前刑法，定
    其應執行之刑。又被告癸○○行為時，刑法第42條第2 項前
    段規定：「易服勞役以一元以上三元以下折算一日。」再依
    95 年5月17日修正公布刪除前罰金罰鍰提高標準條例第2 條
    前段規定，就其原定數額提高為100 倍折算1 日計算結果，
    本件被告癸○○行為時之易服勞役折算標準，最低應以銀元
    300 元即新臺幣900 元折算1 日。惟95年7 月1 日修正公布
    施行之刑法第42條第3 項前段規定：「易服勞役以新臺幣一
    千元、二千元或三千元折算一日。」，則規定最低以新臺幣
    1,000 元折算1 日，比較修正前後之易服勞役折算標準，以
    修正後之規定，較有利於被告癸○○，依刑法第2 條第1 項
    後段規定，原應適用修正後刑法第42條第3 項前段之規定，
    定其折算標準，惟綜合前開連續犯及數罪併罰部分，均已以
    適用修正前之規定有利於被告。經綜合比較結果，以修正前
    刑法相關規定，較有利於被告癸○○，應整體適用修正前刑
    法相關規定，合先敘明。核被告癸○○上揭事實二(一)、(二)所
    為，均係犯刑法第330 條第1 項結夥三人以上，攜帶兇器，
    於夜間侵入住宅強盜罪及違反槍砲彈藥刀械管制條例第8 條
    第4 項未經許可，持有可發射子彈具有殺傷力之改造手槍罪
    、同條例第12條第4 項之未經許可，持有子彈罪；事實二(三)
    所為，係犯刑法第330 條第1 項結夥三人以上，攜帶兇器，
    於夜間侵入住宅強盜罪。又被告癸○○與丁○○、壬○○、
    宇○○、卯○○及申○○間，就上述事實二(一)部分；與丁○○、壬○○、宇○○、地○○、天○○、甲○○及戌○○間
    ，就上述事實二(二)部分；與丁○○、壬○○、辛○○、地○○、天○○、甲○○、戌○○及巳○○間，就上述事實二(三)
    部分，均有犯意聯絡及行為分擔，依修正前刑法第28條規定
    ，為共同正犯。被告癸○○上述事實二(一)至(三)加重強盜犯行
    ，時間緊接，所犯罪名相同，顯係出於概括犯意反覆為之，
    為連續犯，均應依修正前刑法第56條規定，論以情節較重之
    事實二(二)之結夥三人以上，攜帶兇器，於夜間侵入住宅強盜
    罪（行為人持有兇器種類最具危險性，受害人損失財物最多
    ），並加重其刑。被告癸○○以一連續加重強盜行為，強盜
    附表一至三所示被害人寅○○等人財物，為同種想像競合犯
    。被告癸○○以一持有行為，同時持有改造手槍及子彈，觸
    犯構成要件不相同之罪名，為想像競合犯，應依修正前刑法
    第55條規定，從一重之未經許可，持有可發射子彈具有殺傷
    力之改造手槍罪論處。次按未經許可持有槍、彈罪，其持有
    之繼續，為行為之繼續，至持有行為終了時，均論為一罪，
    不得割裂。若以之犯他罪，兩罪間之關係如何，端視其開始
    持有之原因為斷，如早已非法持有槍、彈，後另起意犯罪，
    或意圖犯甲罪而持有槍、彈，卻持以犯乙罪，均應以數罪併
    罰論處；如因意圖犯某罪而持有槍、彈，後果以之犯該罪，
    兩罪間始有牽連犯之適用。最高法院90年台上字第3270號判
    例、93年度2810、2852、3038號判決可資參照。被告癸○○
    持有槍、彈後，為供自己及共犯丁○○等人犯罪所用，而再
    犯加重強盜罪，揆諸上揭判例意旨，應以數罪併罰論處。追
    加起訴意旨認有方法結果之牽連關係，尚有未洽，併此敘明
    。其所犯上開二罪間，犯意各別、罪名互殊，依修正前刑法
    第51條第5 款規定，應予分論併罰。爰審酌被告癸○○目前
    因違反槍砲彈藥刀械管制條例案件執行中，於前案持有改造
    手槍遭警查獲後，竟另行起意，找尋管道，取得槍、彈，其
    持有改造手槍之動機實有可議，復持附表六槍、彈，遂行加
    重強盜犯行，並參與及策劃三次加重強盜犯行，及所計畫之
    強盜犯行內容，均立於幕後，推由他人出面，其惡性不淺，
    暨犯後否認犯行等一切情狀，量處如主文所示之刑，並依修
    正前刑法第42條第3 項規定，宣示易服勞役之折算標準，併
    定其應執行之刑。又依被告癸○○所犯未經許可，持有改造
    手槍，而用以遂行加重強盜犯行之性質，造成他人生命安全
    極大危險，不適合處理公眾事務，因認有宣告褫奪公權之必
    要，爰依修正前刑法第37條第2 項規定，就未經許可，持有
    改造手槍罪部分，宣告褫奪公權4 年；另就加重強盜罪部分
    ，宣告褫奪公權10年。應執行褫奪公權10年。扣案如附表五
    、六所示改造手槍2 支及子彈4 顆，均屬違禁物，不問屬於
    被告癸○○與否，爰依修正前刑法第38條第1 項第1 款規定
    ，併予宣告沒收。至於扣案如附表五、六所示經試射完畢之
    子彈共7 顆，已無殺傷力；不具殺傷力之子彈及彈殼各2 顆
    ，經鑑定結果為不具殺傷力，均無從宣告沒收，附此敘明。
    另扣案如附表四所示之物（除編號一4.及編號十1.外），均
    難以證明供被告癸○○及丁○○、壬○○、辛○○、宇○○
    、卯○○、地○○、天○○、甲○○、戌○○及巳○○犯本
    案加重強盜罪所用，亦非屬違禁物，自不另宣告沒收，併此
    說明。
玖、被告辛○○部分
一、訊據被告辛○○固坦承於上揭犯罪事實二(三)所示時、地，與
    證人癸○○共同駕車外出等情不諱，惟否認有何加重強盜犯
    行。辯稱：不認識丁○○，有和癸○○去，是癸○○找我去
    的，他說要找朋友，但我不知道是誰。去的時候，我在車上
    等，癸○○下車進入火鍋店，後來看到癸○○出來，沒有看
    到其他人出來，之後回到我家，回家後就與太太、小孩在一
    起，晚上就沒有再出去云云（詳本院卷(二)21至23頁）。惟查
    ：
  (一)程序方面：
    按被告以外之人於檢察事務官、司法警察官或司法警察調查
    中所為之陳述，與審判中不符時，其先前之陳述具有較可信
    之特別情況，且為證明犯罪事實存否所必要者，得為證據。
    刑事訴訟法第159 條之2 定有明文。查：
  1.證人甲○○及天○○於警詢均證稱被告辛○○參與上揭事實
    二(三)所示強盜犯行之內容，與審判中不符（詳細證詞內容，
    見後述判決理由(二)3.(2)、(4)部分），合先敘明。
  2.內政部警政署刑事警察局於95年3 月8 日21時30分許，持本
    院核發之搜索票，至證人甲○○位於台北縣中和市○○路16
    7 巷48號4 樓住處執行搜索，並於95年3 月9 日11時55分製
    作警詢筆錄；於95年3 月8 日17時20分許，持本院核發之搜
    索票，至證人天○○位於台北縣中和市○○路61巷2 號住處
    執行搜索，並於95年3 月9 日10時35分許製作警詢筆錄之事
    實，有本院搜索票影本、搜索扣押筆錄及警詢筆錄在卷可稽
    （詳偵卷(二)121 至132 、139 至149 頁）。而觀證人甲○○
    及天○○警詢筆錄內容，二人均坦承犯行，並交代強盜細節
    ，渠等自無必要隱瞞他人犯罪。況且，證人甲○○及天○○
    在警詢時，尚不知被告辛○○之年籍資料，僅以綽號「黑人
    」代替，而「黑人」將來是否會遭警查獲，尚不可知。但可
    以確定者，乃證人甲○○及天○○於警詢時，供述「黑人」
    犯行，所考量者，應係仍否認犯罪，但已遭警查獲之犯罪嫌
    疑人，是否會因渠等供述而入罪。對於尚未被查獲，且以綽
    號代替之犯罪嫌疑人，揭露該嫌疑人之犯行，是否會導致該
    嫌疑人入罪，應非渠等於警詢筆錄所考量。至於證人甲○○
    及天○○於本院審理時，被告辛○○已遭警查獲，並均羈押
    在臺灣雲林看守所。則證人甲○○及天○○於審判中作證所
    面臨之壓力，與警詢以被告身分回答自己涉案的壓力，完全
    不同。是綜合以上各情，本院認為證人甲○○及天○○之先
    前陳述，具備較可信之特別情況。
  3.本案就被告辛○○部分，證人壬○○、癸○○、地○○、甲○○、戌○○、天○○及巳○○等人，於本院審理時，就犯
    罪細節所供略有不同。而其中證人癸○○與被告辛○○關係
    緊密，惟證人癸○○又否認犯罪，難以自證人癸○○於本院
    證詞，辨明犯罪事實。此外，證人甲○○及天○○前後所述
    不符，渠等警詢筆錄攸關犯罪事實存否之認定，為證明犯罪
    存否所必要，至為明確。
  4.綜上，證人甲○○及天○○警詢筆錄，有刑事訴訟法第159
    條之2 適用，因而得為證據。
  (二)實體方面：
  1.證人丁○○、癸○○、地○○、天○○、甲○○、戌○○及
    巳○○，於上揭事實二(三)所示時、地，對附表三所示被害人
    辰○○等人為強盜犯行之事實，業據附表三所示被害人辰○○等人於警詢指訴情節相符，並經共同被告壬○○、地○○
    、天○○、甲○○、戌○○及巳○○於檢察官訊問時供述甚
    詳，復有臺灣雲林地方法院檢察署通訊監察書、執行通訊監
    察案件譯文表、通聯記錄譯文、照片14張及雲林縣警察局台
    西分局贓物認領保管單1 紙等件在卷可稽。此外，尚有附表
    四所示等物扣案可證，堪信屬實。
  2.(1)證人壬○○於檢察官訊問時證稱：第三次是世春帶我們去
    找癸○○跟「黑人」，世春沒有去現場，是癸○○跟「黑人
    」帶我們去現場等語甚詳（詳偵卷(三)130 頁），經核與(2)證
    人天○○於警詢證稱：我們從臺北延壽路巷口出發，在雲林
    縣四湖鄉參天宮與吳世春會合，由癸○○與黑人帶我們去看
    行搶地點等語（詳偵卷(二)131 頁）；(3)證人甲○○於警詢證
    稱：我們從臺北延壽路巷口出發，在雲林縣四湖鄉參天宮與
    吳世春會合，由癸○○與黑人帶我們去看行搶地點等語相符
    （詳偵卷(二)148 頁）。如此觀之，證人壬○○、地○○、天
    ○○、戌○○、甲○○及巳○○等六人南下雲林後，先由證
    人丁○○帶領前往被告癸○○住處，再由被告癸○○與證人
    辛○○負責後續強盜賭場事宜等情，應可認定。是第三次強
    盜犯行，地點係由被告癸○○提供，並由其負責帶領證人壬○○等人至現場無誤。
  3.證人丁○○帶領證人壬○○等人至證人癸○○住處後，證人
    癸○○及被告辛○○再與證人壬○○等人前往賭場之經過，
    癸○○、壬○○、地○○、天○○、戌○○、甲○○及巳○○證述略有不同：
  (1)證人地○○於本院證稱：第三次…在癸○○住處談關於本案
    要如何搶。從癸○○住處出來，癸○○帶我們去辛○○住處
    找辛○○，在辛○○家中坐一下。去辛○○家，癸○○與壬○○在屋內客廳說要怎麼搶，分配工作，壬○○說天○○負
    責開車，其他人下車搶，辛○○也在屋內，之後才去吃飯。
    癸○○、辛○○及全部的人都下車吃飯，壬○○、天○○、
    癸○○叫我們先吃，等他們，他們說要去看賭場地點，及要
    如何走，癸○○當大家的面，說要去看路徑。大家都知道看
    地方，就是要看賭場。癸○○、辛○○、壬○○、天○○便
    去看賭場，之後回來載我們。癸○○車上載辛○○，到半路
    時，還沒有到賭場，癸○○就先走了。…當天要搶的賭場，
    是由癸○○決定。…行搶後，我們去類似KTV 的地方，癸○○、辛○○有過來問行搶的結果等語甚詳（詳本院卷(四)43至
    49頁）。由此可見，證人地○○於本院證述時，對於如何分
    工、在何處分工、探勘地形、事後檢討及相關人等動向等細
    節，均鉅細靡遺供述，無任何模糊或不合理之情形，復經交
    互詰問後，詳述第三次犯案經過，其證詞當屬誠實可信。依
    此，證人丁○○帶領證人壬○○、地○○、天○○、戌○○
    、甲○○及巳○○，至證人癸○○住處，由證人癸○○先在
    其住處商討如何進行本次強盜犯行，再共同前往被告辛○○
    住處客廳，續談強盜細節，旋與被告辛○○一同前往雲林縣
    四湖鄉火鍋店用餐。席間，因證人天○○負責駕車，但未曾
    到過賭場地點，遂由證人癸○○及被告辛○○共乘一部自小
    客車，再由證人天○○駕車，內載證人壬○○，至賭場熟悉
    地形，以便順利脫身。至於證人地○○、天○○、戌○○、
    甲○○及巳○○則在火鍋店內，一方面繼續用餐，一方面等
    候證人癸○○、被告辛○○、證人壬○○及天○○歸來等情
    ，應可認定。
  (2)證人甲○○於本院證稱：95年2 月22日丁○○通知地○○他
    們要來南部賺錢，就與壬○○、地○○、戌○○及巳○○坐
    一部車下來，在廟宇與丁○○見面，之後帶我們到另一地方
    ，癸○○在那裡，在那裡商討，然後就去行搶的地點，丁○○就走掉，去賭場的途中，在癸○○車上看到辛○○，辛○○沒有在商討的屋內。到現場勘查後，他們車子走掉，只剩
    我們一台車，我們在周圍繞一下，然後就進去搶。…確定癸○○、辛○○一台車帶我們去看賭場現場。…癸○○吃飯吃
    到一半時，對壬○○說要去賭場看看，繞約半小時到一小時
    ，回來後，壬○○就叫我們上車，說癸○○帶他去看賺錢的
    地方等語甚詳（詳本院卷(四)30、31、34至36頁）。比對證人
    地○○與證人甲○○於本院之證詞，可發現相同處有三：
    在四湖火鍋店用餐時，證人癸○○、被告辛○○曾與證人壬○○、天○○離席，先行勘查賭場地形；前往賭場途中，
    被告辛○○在證人癸○○所駕駛之車上；證人癸○○及被
    告辛○○帶證人壬○○等人至賭場現場。至於相異處有二：
    被告辛○○何時出現；證人甲○○等人曾否在被告辛○○家中商討強盜事宜。由此可見，證人甲○○於本院就關於
    第三次強盜犯行主軸，於本院證述，大致與證人地○○相同
    ，亦即證人癸○○、被告辛○○與證人壬○○等六人，共同
    前往四湖火鍋店用餐，席間有人離席勘查賭場，後由證人癸○○及被告辛○○帶同證人壬○○等六人前往賭場遂行強盜
    犯行。至於證人甲○○就上開相異處部分，可能係記憶模糊
    所致，或與被告辛○○初次見面，較不關心或忽略被告辛○○，以致於無法合理交代被告辛○○行蹤。然此細微瑕疵，
    無礙於整體犯罪事實之認定，亦即證人癸○○、被告辛○○
    及證人壬○○等六人，對於第三次強盜犯行，確有犯意聯絡
    及行為分擔。
  (3)證人戌○○於本院證稱：第三次壬○○、天○○、地○○、
    甲○○、戌○○及巳○○到雲林廟宇，我人在車上睡覺，不
    知道遇到誰，之後到餐廳，印象中中間沒有到別處，當時我
    人在車上休息，到餐廳後，除了我，他們都下去吃東西。壬○○吃飯後，單獨回到車上休息，車子沒有開到別處，之後
    全部上來休息，壬○○在等電話，之後跟著一台車子走，那
    台車內有二人，不清楚誰開車，他們帶我們到賭場，之後他
    們離開等語（詳本院卷(四)40至43頁）。如此觀之，證人戌○○對於被告辛○○及證人癸○○涉案之重要情節，諸如在四
    湖參天宮遇到何人、中途有無到證人癸○○住處、何人帶領
    前往強盜地點等，均以「不清楚」、「不知道」及「印象中
    」等語迴避，其目的無非在迴護被告辛○○。是證人戌○○
    於本院證詞，不足採信。
  (4)證人天○○於本院證稱：到四湖壬○○說要找吳世春，後來
    在四湖參天宮找到，之後帶我們到癸○○住處，在癸○○住
    處吃飯聊天，離開癸○○家到火鍋店時，第一次看到辛○○
    ，從癸○○家到火鍋店間，沒有到過其他地方。到火鍋店時
    ，癸○○中途離席，之後與辛○○一起到火鍋店。壬○○與
    我沒有中途離席，沒有人說要去看賭場，是壬○○跟我說如
    何到賭場，不清楚壬○○如何知道路。我沒有與壬○○事先
    看過現場，且吃飯中，沒有與壬○○、癸○○及辛○○一起
    去看現場。吃完飯後，沒有馬上走，在火鍋店等癸○○及辛○○，他們說他們先回家，等10幾分鐘後，癸○○及辛○○
    都沒有回來。結果，壬○○叫我開車到賭場附近，壬○○、
    戌○○、巳○○、地○○及甲○○下車。…行搶完後，回臺
    北，中間沒有停留。…辛○○沒有帶我們去看賭場，癸○○
    跟壬○○講，壬○○叫我開車跟著他。我們開車跟在癸○○
    車的後面。我們從癸○○家中出來後，到火鍋店吃飯前，癸○○開車帶著我們去行搶地點附近看過，但我不知道那是行
    搶的地點云云等語（詳本院卷(四)50至55頁）。比對證人地○○與天○○於本院之證詞，發現除：證人丁○○與證人壬○○等六人在雲林縣四湖鄉參天宮會合後，由證人丁○○帶領
    前往證人癸○○家中外，其餘各細節，諸如：自證人癸○○家中離開前往火鍋店前，有無至被告辛○○住處；被告
    辛○○如何到火鍋店；證人天○○與壬○○，有無與證人
    癸○○及被告辛○○於火鍋店中途離席，前去勘查賭場；
    證人癸○○與被告辛○○於火鍋店中途離席，有無再返回；
    何人帶領或指示前往賭場等細節所述，均與證人地○○及
    甲○○所述完全不同。而單純檢驗證人天○○於本院之證詞
    ，可以發現其對於離開證人癸○○住處時，究係直接前往
    火鍋店？抑或先到賭場勘查，再至賭場？（起先供述「直接
    到火鍋店」，後改稱「有到賭場勘查，才至火鍋店」）及
    證人壬○○如何知道賭場地點？（起先供述「不知道」，後
    改稱「癸○○告知」）等情，前後所述不一。而證人天○○
    自身前後所述不一之部分，及與證人地○○、甲○○所述不
    一之部分，均係被告辛○○是否涉嫌第三次加重強盜犯行之
    重要爭點。證人天○○應係為迴護被告辛○○，而刻意避開
    上開爭點，但前後所述又不一致，實難輕信。
  (5)又證人癸○○於本院證稱：吳世春打電話給我，當時我在辛○○家，我才約辛○○一起去四湖火鍋店，辛○○沒有進去
    ，他在外面等我，過了半小時，他進去叫我，我叫他等一下
    ，馬上就走。…離開火鍋店後，我與辛○○回家。…我開車
    在辛○○帶壬○○他們去口湖農會後，就離開，之後他們去
    何處，不清楚云云（詳本院卷(四)57、58頁）。然查，證人癸○○否認參與第三次強盜犯行，而其當日行程，又與證人辛○○相同。因此，證人癸○○上揭證述，雖以證人身分所為
    ，但其實質內容，除與事實不符及迴護被告辛○○外，實際
    上可認為在為自己答辯。是證人癸○○上揭證述，證明力甚
    低，不足採信。
  (6)另證人壬○○於本院證稱：在參天宮與丁○○會合，之後帶
    我們去類似工寮的地方，叫我與天○○和他去看賭場，這個
    賭場是白天的，我說我會怕，不要。之後丁○○帶我們去癸○○家，叫癸○○帶我們去吃午餐，癸○○帶我們去辛○○
    家吃便當，吃到一點多，癸○○帶我們去火鍋店，我叫他幫
    我打給丁○○，跟他說如果沒有事情，我們要先回臺北，不
    清楚當時辛○○有無在火鍋店，因為迷迷糊糊。沒有討論第
    三次行搶的事情。當天晚上七、八點吃完火鍋，全部的人從
    火鍋店出來，丁○○說要先回去，我那時候睡醒，便請癸○○帶我們去附近看有無什麼地方好玩，我們繞一繞，就繞到
    這家賭場，那家鐵門沒有關，看進去就之到裡面有人在賭博
    。我還在火鍋店的時候，天○○沒有離開去看賭場，後面我
    上車睡覺時，我就不知道。那天辛○○何時出現，我不清楚
    ，我那時候頭不清楚云云（詳本院卷(四)96至97頁）。比對證
    人地○○與壬○○於本院之證詞，發現除：證人丁○○與證
    人壬○○等六人在雲林縣四湖鄉參天宮會合後，由證人丁○○帶領前往證人癸○○家中外，其餘各細節，諸如：係由
    證人丁○○帶證人壬○○及天○○勘查賭場，抑或證人癸○○？證人丁○○有無與證人癸○○等人前往四湖鄉火鍋店
    ；證人壬○○與天○○在火鍋店時，有無與證人癸○○及
    被告辛○○中途離席等細節所述，均與證人地○○及甲○○
    所述完全不同。而單純檢驗證人癸○○於本院之證詞，可以
    發現其對於關鍵問題，諸如被告辛○○何時出現？有無出現
    在火鍋店等問題，均回答「不清楚」、「不知道」或「迷迷
    糊糊」。然上開問題均屬被告辛○○是否涉嫌第三次加重強
    盜犯行之重要爭點。證人壬○○應係為迴護被告辛○○，而
    刻意避開上開爭點，實難輕信。
  4.至於第三次強盜犯行，得款約3 萬元，由證人地○○、天○○、戌○○、甲○○及巳○○等五人各得款5,000 元，證人
    壬○○分得4,000 元，至於被告辛○○及證人癸○○並未分
    得款項之事實，業據證人壬○○於本院證稱：搶完以後，錢
    沒有分給癸○○及辛○○等語甚詳（詳本院卷(四)100 頁），
    經核與證人天○○於警詢證稱：行搶搶來的錢，每人分5,00
    0 元，壬○○分4,000 元等語（詳偵卷(二)131 頁）；證人甲○○於警詢證稱：行搶搶來的錢，每人分5,000 元，壬○○
    分4,000 元等語大致相符（詳偵卷(二)148 頁）。然而，被告
    辛○○及證人癸○○於第三次強盜犯行完畢後，並未分得款
    項之原因很多，諸如得款太少，不足分配，或對其他共犯有
    虧欠等等。而本件因被告辛○○否認犯行，則自難以被告辛○○供述，得知未分得款項之原因及其內心想法。然本案證
    人壬○○等六人，遠自臺北南下，為遂行強盜犯行，向租車
    公司租用車輛，不可避免地必須支出部分租金及油資，而得
    款僅約30,000元，若被告辛○○及證人癸○○再加入分配，
    則其他共犯將得款更少。此外，又證人地○○於本院證稱：
    當天下來，癸○○說要搶大場，但大場沒有開，下來之前，
    我們說好沒有大場不搶，但壬○○跟癸○○說不要兩手空空
    回去，癸○○就帶他去看另一場，看完就去搶，下車前還有
    猶豫等語甚詳（詳本院卷(四)49頁）。可見，證人壬○○等六
    人南下雲林之前，證人癸○○即已告知本次要搶「大場」。
    證人壬○○等六人心中自有期待，於本次作案後，將可分得
    可觀贓款。詎料，證人癸○○於作案前，始告知「大場」沒
    開，證人壬○○才以「不要兩手空空回去」之心態，與其餘
    五位證人在「猶豫」下，完成第三次強盜犯行。是證人癸○○對證人壬○○等六人，心中應有虧欠，再加上得款不高，
    實難認為在此情形下，證人癸○○仍開口欲朋分贓款。是被
    告辛○○及證人癸○○於事後未分得款項，仍不足為有利於
    被告辛○○之認定，併此說明。
  (三)綜上所述，本件事證明確，被告辛○○犯行，堪以認定。
二、被告辛○○行為後，刑法關於共同正犯、想像競合、科刑時
    應審酌之事項、褫奪公權及沒收相關規定，業於94年1 月7
    日修正，於同年2 月2 日公布，於95年7 月1 日施行，則被
    告辛○○犯行關於新舊法比較部分，援引上揭理由壹二，整
    體適用修正前刑法相關規定，不另贅述。核被告辛○○上揭
    事實(三)所為，係犯刑法第330 條第1 項結夥三人以上，攜帶
    兇器，於夜間侵入住宅強盜罪。又被告辛○○與丁○○、壬○○、癸○○、辛○○、地○○、甲○○、戌○○、天○○
    及辛○○間，就上述事實二(三)部分，有犯意聯絡及行為分擔
    ，依修正前刑法第28條規定，為共同正犯。被告辛○○以一
    加重強盜行為，強盜附表三所示被害人辰○○等人財物，為
    同種想像競合犯。爰審酌被告辛○○年輕力壯，不思以正當
    管道賺取金錢，竟以共同暴力方式，強盜他人財物，危害社
    會治安甚鉅，及僅參與95年2 月22日強盜犯行，暨犯後否認
    犯行等一切情狀，量處如主文所示之刑。又依被告辛○○所
    犯加重強盜犯行之性質，造成他人生命安全極大危險，不適
    合處理公眾事務，因認有宣告褫奪公權之必要，爰依修正前
    刑法第37條第2 項規定，宣告被告巳○○褫奪公權8 年。至
    於扣案如附表四所示之物（除編號一4.及編號十1.外），均
    難以證明供被告辛○○及丁○○、癸○○、壬○○、地○○
    、甲○○、戌○○、天○○及巳○○犯本案加重強盜罪所用
    ，亦非屬違禁物，自不另宣告沒收，併此說明。
據上論斷，應依刑事訴訟法第299 條第1 項前段，槍砲彈藥刀械
管制條例第8 條第4 項、第12條第4 項，刑法第11條前段、第2
條第1 項前段、第330 條第1 項、修正前刑法第28條、第55條、
第56條、第47條、第59條、第42條第3 項、第51條第5 款、第37
條第2 項、第38條第1 項第1 款，現行法規所定貨幣單位折算新
台幣條例第2 條，判決如主文。
本案經檢察官子○○到庭執行職務
中    華    民    國    95    年    8     月    31    日
                  刑事第二庭    審判長法  官  林  輝  煌
                                      法  官  李  明  鴻
                                      法  官  柯  志  民
以上正本證明與原本無異。
如不服本判決，應於判決送達後10日內，向本院提出上訴狀。
中    華    民    國    95    年    8     月    31    日
                                      書記官  魏  輝  碩
附表一：95年1月26日犯行被害人受害情形
┌──┬─────┬───────────┬─────┐
│編號│被  害  人│    損  失  財  物    │ 備   註  │
├──┼─────┼───────────┼─────┤
│ 01 │寅  ○  ○│5萬元。               │偵卷(一)21頁│
├──┼─────┼───────────┼─────┤
│ 02 │乙  ○  ○│13萬多元，行動電話1支 │偵卷(一)26頁│
│    │          │（序號：00000000000000│          │
│    │          │0 ）及勞力士手錶1只。 │          │
├──┼─────┼───────────┼─────┤
│ 03 │戊  ○  ○│14萬元。              │偵卷(一)31頁│
├──┼─────┼───────────┼─────┤
│ 04 │亥  ○  ○│遭打傷頭部。          │偵卷(一)34頁│
├──┼─────┼───────────┼─────┤
│ 05 │己  ○  ○│3 萬元及行動電話1 支（│偵卷(一)13、│
│    │          │韓國UTEC牌S808型、門號│14頁      │
│    │          │0000000000，序號：3579│          │
│    │          │000000000000號，已領回│          │
│    │          │，偵卷(三)70頁）。      │          │
├──┴─────┴───────────┴─────┤
│備註：被害人寅○○於警詢證稱：一名歹徒就把錢箱拿去客│
│廳撬開把錢約3 、40,000元拿出來等語（詳偵卷(一)21頁）。│
│然被告丁○○等人第一次強盜犯行之地點在雲林縣四湖鄉三│
│姓村中興28號住宅，被害人寅○○、乙○○、戊○○、陳燁│
│鋒及己○○住居所均未設在上址。是客廳錢箱內之金錢，應│
│非上開五位被害人所有。因此，被告丁○○等人第一次強盜│
│犯行，係使被害人寅○○等五人交付其物，至於強取他人之│
│物之對象，並未針對上開五位被害人。                  │
└──────────────────────────┘
附表二：95年2月10日被害人受害財物
┌──┬─────┬───────────┬─────┐
│編號│被  害  人│    損  失  財  物    │ 備   註  │
├──┼─────┼───────────┼─────┤
│ 01 │未  ○  ○│3 萬元及行動電話091811│偵卷(一)37頁│
│    │          │6797號國際牌GD88型銀白│          │
│    │          │色手機。              │          │
├──┼─────┼───────────┼─────┤
│ 02 │庚  ○  ○│1萬2千元。            │偵卷(一)42頁│
├──┼─────┼───────────┼─────┤
│ 03 │酉  ○  ○│3千元。               │偵卷(一)46頁│
├──┼─────┼───────────┼─────┤
│ 04 │午  ○  ○│9 千元及行動電話091408│偵卷(三)49、│
│    │          │7108號國際牌GD88手機1 │50頁      │
│    │          │支。                  │          │
├──┼─────┼───────────┼─────┤
│ 05 │丑  ○  ○│9千元。               │偵卷(三)51頁│
├──┴─────┴───────────┴─────┤
│備註：第二次強盜犯行，僅有上開五位被害人製作警詢筆錄│
│，所指訴受害金額共63,000元。惟負責以背包裝財物之被告│
│地○○自白強盜所得約為90,000餘元（詳偵卷(二)92頁）。因│
│此，尚有數位不詳姓名、年籍之被害人未出面指訴。      │
└──────────────────────────┘
附表三：95年2月22日被害人受害財物
┌──┬─────┬───────────┬─────┐
│編號│被  害  人│    損  失  財  物    │ 備   註  │
├──┼─────┼───────────┼─────┤
│ 01 │辰  ○  ○│1萬元。               │偵卷(三)55頁│
├──┼─────┼───────────┼─────┤
│ 02 │丙  ○  ○│4、5千元。            │偵卷(三)57頁│
├──┼─────┼───────────┼─────┤
│ 03 │玄  ○  ○│3千元。               │偵卷(三)59頁│
├──┴─────┴───────────┴─────┤
│備註：被害人辰○○於警詢供稱：我當時跟朋友在打麻將等│
│語（詳偵卷(三)56頁）。可見，至少有四位被害人參與打麻將│
│；參以被告地○○於警詢供稱：第二次搶到約30,000元等語│
│（詳偵卷(二)92頁）。然根據上開三位被害人所指訴之被害金│
│額，約17,000元或18,000元，未及30,000元。因此，尚有至│
│少一位不詳姓名、年籍之被害人未出面指訴。            │
└──────────────────────────┘
附表四：扣案物品
┌──┬────┬──────┬──────────┬───────┐
│編號│搜索時間│搜索地點    │扣押物品            │備註          │
├──┼────┼──────┼──────────┼───────┤
│一  │95年3月8│雲林縣四湖鄉│1.行動電話二支（其中│1.均丁○○所有│
│    │日15時30│湖西村新市街│  一支手機門號092314│  。          │
│    │分許    │141號丁○○ │  3485、手機序號3531│2.編號4.之改造│
│    │        │住處（及該址│  00000000000；另一 │  手槍、子彈經│
│    │        │前草地貨櫃屋│  支手機門號00000000│  鑑定具殺傷力│
│    │        │、上址對面空│  65、手機序號356161│  。          │
│    │        │地廢棄冰箱內│  000000000）       │（偵卷(二)58、61│
│    │        │）          │2.遠傳電信0000000000│頁）西瓜刀被告│
│    │        │            │  號行動電話易付卡一│丁○○表示係家│
│    │        │            │  片。              │中切水果使用（│
│    │        │            │3.西瓜刀一支（被告否│偵卷(二)58頁）  │
│    │        │            │  認與犯罪有關）    │              │
│    │        │            │4.92改造手槍一把（槍│              │
│    │        │            │  枝管制編號00000000│              │
│    │        │            │  70）、彈匣一個、子│              │
│    │        │            │  彈5 顆、2 顆及彈殼│              │
│    │        │            │  2 顆（即附表五所示│              │
│    │        │            │  槍、彈，本院卷(一)  │              │
│    │        │            │  149 、150 頁）。  │              │
│    │        │            │5.P.B 牌玩具手槍一把│              │
│    │        │            │  （含彈匣一個）    │              │
├──┼────┼──────┼──────────┼───────┤
│二  │95年3月8│台北縣中和市│1.0000000000號手機1 │1.編號2.手機為│
│    │日16時35│福和里中山路│  支（序號0000000000│  卯○○所有；│
│    │分許    │2段131巷5弄 │  95870）           │2.編號5.彈匣為│
│    │        │2-3號（陳世 │2.0000000000號手機1 │  丁○○所有；│
│    │        │欽、卯○○兄│  支（序號0000000000│3.餘為申○○所│
│    │        │弟之住處）  │  57280）           │  有。        │
│    │        │            │3.0000000000號手機1 │4.編號3.序號35│
│    │        │            │  支（序號0000000000│  000000000000│
│    │        │            │  24100）           │  手機為被害人│
│    │        │            │4.無門號手機1支（序 │  己○○所有，│
│    │        │            │  號000000000000）  │  業予發還。  │
│    │        │            │5.彈匣1個。         │（偵卷(二)68、76│
│    │        │            │                    │頁）          │
├──┼────┼──────┼──────────┼───────┤
│三  │95年3月8│台北縣中和市│1.0000000000號手機1 │均地○○所有（│
│    │日17時30│景平路472-2 │  支（序號0000000000│偵卷(二)84至95頁│
│    │分許    │號（地○○住│  3264）            │）。          │
│    │        │處、GU-6382 │2.0000000000號手機1 │被告地○○於警│
│    │        │號自小客車）│  支（序號0000000000│詢供稱：扣案開│
│    │        │            │  8696）            │山刀及西瓜刀各│
│    │        │            │3.0000000000號手機1 │一支，沒有涉及│
│    │        │            │  支（序號0000000000│刑案等語（詳偵│
│    │        │            │  3）               │卷(二)91頁）。  │
│    │        │            │4.商業本票4張、支票1│況且，本案事實│
│    │        │            │  張                │二(二)、(三)所示西│
│    │        │            │5.開山刀、西瓜刀各1 │瓜刀，分別由被│
│    │        │            │  支。              │告丁○○、呂永│
│    │        │            │                    │和提供，並已於│
│    │        │            │                    │作案後，歸還被│
│    │        │            │                    │告丁○○及呂永│
│    │        │            │                    │和。是扣案之開│
│    │        │            │                    │山刀及西瓜刀各│
│    │        │            │                    │一支，難認係供│
│    │        │            │                    │本案犯罪所用，│
│    │        │            │                    │且依現存事證，│
│    │        │            │                    │亦難以認定屬違│
│    │        │            │                    │反槍砲彈藥刀械│
│    │        │            │                    │管制條例所列之│
│    │        │            │                    │刀械，自不另宣│
│    │        │            │                    │告沒收。      │
├──┼────┼──────┼──────────┼───────┤
│四  │95年3月8│台北市文山區│1.0000000000號手機。│均宇○○所有（│
│    │日15時30│木柵路2段109│2.0000000000號手機。│偵卷(二)113 頁）│
│    │分許    │巷100 弄28號│                    │              │
│    │        │11樓（宇○○│                    │              │
│    │        │住處）      │                    │              │
├──┼────┼──────┼──────────┼───────┤
│五  │95年3月8│台北縣中和市│1.0000000000號手機1 │均天○○所有（│
│    │日16時20│忠孝街124巷8│  支（序號0000000000│偵卷(二)123 至12│
│    │分許    │號11樓之2（ │  09500）           │6頁           │
│    │        │天○○住處）│2.黑色上衣外套3件   │              │
│    │        │            │                    │              │
│    │        │            │                    │              │
├──┼────┼──────┼──────────┼───────┤
│六  │95年3月8│台北縣中和市│1.作案外套1件       │1.均甲○○所有│
│    │日21時30│大勇街25巷39│2.作案用黑色背包1個 │2.本件係經同  │
│    │分許    │弄3號4樓（王│3.子彈2顆（1顆已擊發│  意搜索（偵卷│
│    │        │麒盛住處）  │  ，僅餘彈殼）      │(二)139至143頁）│
├──┼────┼──────┼──────────┼───────┤
│七  │95年3月8│台北縣中和市│1.0000000000號手機1 │均巳○○所有（│
│    │日20時30│中和路107-3 │  支（序號0000000000│偵卷153 至156 │
│    │分許    │號（巳○○住│  75424）           │頁）          │
├──┼────┼──────┼──────────┼───────┤
│八  │95年3月8│台北縣中和市│1.0000000000號手機1 │均戌○○所有（│
│    │日21時48│大勇街25巷39│  支（序號0000000000│偵卷(三)10至12頁│
│    │分許    │弄3號4樓（陳│  18659）           │）            │
│    │        │照安住處）  │                    │              │
├──┼────┼──────┼──────────┼───────┤
│九  │95年3月8│台北縣土城市│1.手機5支（SHARP牌、│門號0000000000│
│    │日15時20│延壽路13巷14│  NOKIA牌、MOTOROLA │號行動電話1 支│
│    │分許    │弄8號5樓（呂│  牌、INNOSTREAM牌、│及編號6 、7 物│
│    │        │弘一住處、CM│  SONY牌）、門號0934│品為壬○○所有│
│    │        │-7157號自小 │  257165號。        │，其餘物品則為│
│    │        │客車）      │2.西瓜刀1支         │壬○○女友之胞│
│    │        │            │3.戒指2只           │兄葉誠展所有，│
│    │        │            │4.黃金項鍊2條       │所查扣之物品，│
│    │        │            │5.黃金戒指2只       │都沒有拿去犯案│
│    │        │            │6.掃刀1支           │（詳本院卷(三)17│
│    │        │            │7.白、黑色夾克各1 件│6 、177 頁）。│
│    │        │            │                    │另不予宣告沒收│
│    │        │            │                    │之理由，援引上│
│    │        │            │                    │揭編號三備註欄│
│    │        │            │                    │所示，不另贅述│
│    │        │            │                    │。            │
├──┼────┼──────┼──────────┼───────┤
│十  │94年4 月│高雄縣甲仙鄉│1.改造92手槍1 支、子│均為癸○○所有│
│    │11日15分│中正路115號 │  彈6 顆及彈匣2 個（│（警卷10至13頁│
│    │        │            │  即附表六所示槍、彈│）            │
│    │        │            │  ）。              │              │
│    │        │            │2.手機1 支（MOTOROLA│              │
│    │        │            │  牌，序號000000000 │              │
│    │        │            │  942418號）        │              │
│    │        │            │3.0000000000號行動電│              │
│    │        │            │  話SIM 卡。        │              │
└──┴────┴──────┴──────────┴───────┘
附表五：偵卷(三)144至149頁
┌──┬────┬───┬─────────────────────┐
│編號│品    名│數  量│        鑑    定    結    果              │
├──┼────┼───┼─────────────────────┤
│ 01 │九二手槍│   1枝│（槍枝管制編號0000000000），認係由仿BERETT│
│    │        │      │A 廠92FS型半自動手槍製造之槍枝換裝土造金屬│
│    │        │      │槍管、撞針而成之改造手槍，機械性能良好，可│
│    │        │      │擊發適用子彈，認具殺傷力。                │
├──┼────┼───┼─────────────────────┤
│ 02 │子彈    │   5顆│(一)肆顆：認均係具直徑約8.79mm金屬彈頭之土  │
│    │        │      │  造子彈，經採樣貳顆試射，可擊發，認具殺傷│
│    │        │      │  力。                                    │
│    │        │      │(二)壹顆：認係玩具金屬彈殼組合直徑約8.97mm金│
│    │        │      │  屬彈頭而成之玩具子彈，不具底火及火藥，非│
│    │        │      │  為子彈完整結構，認不具殺傷力。          │
├──┼────┼───┼─────────────────────┤
│ 03 │彈殼    │   2顆│認均係土造金屬彈殼。                      │
├──┼────┼───┼─────────────────────┤
│ 04 │子彈    │   2顆│(一)壹顆：認係具直徑約9.02mm金屬彈頭之土造子│
│    │        │      │  彈，經實際試射，可擊發，認具殺傷力。    │
│    │        │      │(二)壹顆：認係由玩具金屬彈殼加裝直徑約7.96mm│
│    │        │      │  金屬彈頭而成改造子彈，經實際試射，無法擊│
│    │        │      │  發，不具殺傷力。                        │
├──┼────┼───┼─────────────────────┤
│ 05 │彈匣    │   1個│彈匣一個係於95年3 月8 日，在被告申○○住處│
│    │        │      │查獲，為被告丁○○所有之事實，業據被告陳世│
│    │        │      │欽於警詢供稱：彈匣是申○○所有，宇○○交給│
│    │        │      │我，沒有丟掉等語（詳偵卷(二)71頁）。是彈匣一│
│    │        │      │個為上開改造手槍之從物，且構成該改造手槍之│
│    │        │      │一部分，自應一併宣告沒收。                │
└──┴────┴───┴─────────────────────┘
附表六：偵卷(六)28至31頁
┌──┬────┬───┬─────────────────────┐
│編號│品    名│數  量│        鑑    定    結    果              │
├──┼────┼───┼─────────────────────┤
│ 01 │九二手槍│   1枝│（含彈匣二個，槍枝管制編號0000000000），認│
│    │        │      │係由仿BERETTA 廠92FS型半自動手槍製造之槍枝│
│    │        │      │換裝土造金屬槍管而成之改造手槍，機械性能良│
│    │        │      │好，可擊發同案送鑑土造子彈，認具殺傷力。  │
├──┼────┼───┼─────────────────────┤
│ 02 │子彈    │   6顆│(一)貳顆：認均係口徑9mm 制式子彈，經檢視，其│
│    │        │      │  底部均具撞擊痕跡，故均經實際試射，均可擊│
│    │        │      │  發，認均具殺傷力。                      │
│    │        │      │(二)肆顆：認均係土造子彈，具直徑9mm 金屬彈頭│
│    │        │      │  ，採樣貳顆試射，可擊發，認具殺傷力。    │
└──┴────┴───┴─────────────────────┘
論罪之法條全文：
槍砲彈藥刀械管制條例第8條
未經許可，製造、販賣或運輸鋼筆槍、瓦斯槍、麻醉槍、獵槍、
空氣槍或第四條第一項第一款所定其他可發射金屬或子彈具有殺
傷力之各式槍砲者，處無期徒刑或五年以上有期徒刑，併科新臺
幣一千萬元以下罰金。
未經許可，轉讓、出租或出借前項所列槍枝者，處五年以上有期
徒刑，併科新臺幣一千萬元以下罰金。
意圖供自己或他人犯罪之用，而犯前二項之罪者，處無期徒刑或
七年以上有期徒刑，併科新臺幣一千萬元以下罰金。
未經許可，持有、寄藏或意圖販賣而陳列第一項所列槍枝者，處
三年以上十年以下有期徒刑，併科新臺幣七百萬元以下罰金。
第一項至第三項之未遂犯罰之。
槍砲彈藥刀械管制條例第12條
未經許可，製造、販賣或運輸子彈者，處一年以上七年以下有期
徒刑，併科新台幣五百萬元以下罰金。
未經許可，轉讓、出租或出借子彈者，處六月以上五年以下有期
徒刑，併科新台幣三百萬元以下罰金。
意圖供自己或他人犯罪之用，而犯前二項之罪者，處三年以上十
年以下有期徒刑，併科新台幣七百萬元以下罰金。
未經許可，持有、寄藏或意圖販賣而陳列子彈者，處五年以下有
期徒刑，併科新台幣三百萬元以下罰金。
第一項至第三項之未遂犯罰之。
刑法第330條
犯強盜罪而有第三百二十一條第一項各款情形之一者，處七年以
上有期徒刑。
前項之未遂犯罰之。


司法院資訊處製作；財團法人民間司法改革基金會備份。
